臺灣高等法院刑事判決　　　　　　100年度上更(一)字第190號
上　訴　人　臺灣士林地方法院檢察署檢察官
上　訴　人
即　被　告　朱家宏
選任辯護人　梁水源律師
上　訴　人
即　被　告　溫偉光
輔　佐　人　薛美瑾
選任辯護人　王東山律師
　　　　　　許富雄律師
　　　　　　舒建中律師
上　訴　人
即　被　告　吳文鼎
選任辯護人　黃仕翰律師
被　　　告　吳培煥
選任辯護人　邵良正律師
上列上訴人因被告違反毒品危害防制條例案件，不服臺灣士林地
方法院 98 年度訴字第 399 號、第 434 號，中華民國 99 年 7
月2日第一審判決（起訴案號：臺灣士林地方法院檢察署98年度
偵字第10153、13147、13148、13149、13434、14947、14555號
、98年度毒偵字第1590號，追加起訴案號：同署98年度偵字第
14948、14949、15760號），提起上訴，判決後經最高法院發回
更審，本院判決如下：
    主  文
原判決關於朱家宏如附表四編號一、五部分，溫偉光如附表五編
號一至三、五至十二部分，吳培煥如附表七編號一至四部分，暨
其等定應執行刑部分，及吳文鼎部分，均撤銷。
朱家宏犯如附表四編號一、五部分之罪，各處如附表四編號一、
五所示之主刑及從刑。
溫偉光犯如附表五編號一至三、五至十二部分之罪，各處如附表
五編號一至三、五至十二所示之主刑及從刑。
吳培煥犯如附表七編號一至四部分之罪，各處如附表七編號一至
四所示之主刑及從刑。
吳文鼎犯如附表六之罪，各處如附表六編號一至六所示之主刑及
從刑，應執行有期徒刑玖年；扣案之如附表二編號二所示之物（
不含門號0000000000號SIM 卡壹張）、附表三編號三所示之物、
販賣第二級毒品所得新臺幣貳萬陸仟肆佰元，均沒收。未扣案之
販賣第二級毒品所得新臺幣壹萬元與溫偉光連帶沒收之，如全部
或一部不能沒收時，以其等財產連帶抵償之。
其他上訴駁回。
朱家宏前開撤銷改判部分所處之刑與上訴駁回部分，應執行有期
徒刑拾壹年，扣案之如附表一編號一所示之大麻沒收銷燬之；如
附表一編號一所示之大麻外包裝、編號二、三所示之物，均沒收
。未扣案之販賣第二級毒品所得新臺幣壹萬貳仟捌佰元沒收，如
全部或一部不能沒收時，以其財產抵償之。
溫偉光前開撤銷改判部分所處之刑與上訴駁回部分，應執行有期
徒刑拾參年陸月，扣案之如附表二編號二所示之物（不含門號
0000000000號SIM 卡壹張）及BLACKBERRY型行動電話壹支（不含
門號0000000000號SIM 卡壹張），均沒收。未扣案之販賣第二級
毒品所得新臺幣壹拾參萬參仟柒佰元沒收，如全部或一部不能沒
收時，以其財產抵償之；其中新臺幣壹萬元與吳文鼎連帶沒收之
，如全部或一部不能沒收時，以其等財產連帶抵償之，其中新臺
幣貳仟柒佰元與呂良基連帶沒收之，如全部或一部不能沒收時，
以其等財產連帶抵償之，其中新臺幣壹萬柒仟元與羅冠明連帶沒
收之，如全部或一部不能沒收時，以其等財產連帶抵償之。
吳培煥前開撤銷改判部分所處之刑與上訴駁回部分，應執行有期
徒刑陸年陸月，扣案之如附表三編號三所示之物及販賣第二級毒
品所得新臺幣貳萬陸仟肆佰元，均沒收。
    事  實
一、朱家宏（綽號John）明知大麻為毒品危害防制條例第2 條第
    2 項第2 款所規範之第二級毒品，不得非法運輸、販賣及轉
    讓，竟為下列販賣、意圖營利而運輸及轉讓行為：
  (一)朱家宏並知大麻係行政院依懲治走私條例第2 項第4 款授權
    公告之「管制物品項目及其數額」所列甲項第4 款之管制進
    出口物，未經許可不得非法運輸進入我國，竟於民國98年7
    月14 日2時35分許，以其所使用0000000000號行動電話，與
    真實姓名、年籍均不詳之美國籍男性成年友人Wee （下稱
    Wee ）所使用之00000000000 號電話聯繫後，即與Wee 基於
    運輸管制進口之第二級毒品大麻入境之犯意聯絡，先由朱家
    宏匯款至Wee 所提供之金融機構帳戶，再由Wee 自美國洛杉
    磯，透過不知情之快遞公司人員，以包裹寄送音響之方式，
    將在音響夾層內藏有管制進口之大麻煙草（毛重135.42公克
    、淨重127.56公克）之包裹，以航空快遞貨運之手法，於98
    年7 月17日中午許，將該包裹運送至桃園縣蘆竹鄉○○路19
    號7 樓朱家宏住處而運輸入境，並由朱家宏簽收。
  (二)朱家宏意圖營利，基於販賣第二級毒品大麻之犯意，於97年
    間某日，在王俊強之工作地點「天仁茗茶」公司大直店外，
    以每公克新臺幣（下同）800 元之價格，販賣大麻10公克（
    起訴書誤載1公克，業經原審檢察官當庭更正）予王俊強。
  (三)朱家宏意圖營利，基於販賣第二級毒品大麻之犯意，於98年
    4 月至6 月間之某不詳時間，在其桃園縣蘆竹鄉○○村○○
    路266 號7 樓之1 住處，以每克800 元（起訴書誤載1000元
    ）之價格，前後2 次販賣3 公克第二級毒品大麻予周政亨。
  (四)朱家宏另於98年4 月至6 月間，在桃園縣蘆竹鄉○○路19號
    7樓住處，先後2次，每次各無償轉讓重量約0.3至0.5公克之
    第二級毒品大麻予周政亨施用。
二、溫偉光（綽號AARON 或Allen ）明知大麻為毒品危害防制條
    例第2 條第2 項第2 款所規範之第二級毒品，不得非法販賣
    及轉讓，竟為下列意圖營利而販賣及轉讓行為：
  (一)98年4 月22日16時46分許，溫偉光以其所持用之0000000000
    號行動電話，與江文良（綽號「LEO 」）所持用之00000000
    00號行動電話聯繫交易事宜後，溫偉光於98年4 月26日下午
    ，在臺中縣臺灣高速鐵路烏日站，分別以1 萬元及8500元之
    價格，同時販賣優、劣品質各1 包，均重10公克之第二級毒
    品大麻予江文良，共計18500 元。
  (二)98年5月14日17時11分許及同年月16日13時31分許，溫偉光
    與江文良先後再以上開門號行動電話互相聯繫交易事宜後
    ，溫偉光即於98年5月16日14時30分許，在臺中縣臺灣高速
    鐵路烏日站，以優、劣品質每包各1 萬元及8500元之價格，
    販賣優、劣品質各2 包，每包均重10公克之第二級毒品大麻
    予江文良，共計37000 元。
  (三)98年6 月23日15時1 分許，溫偉光與江文良復以上述門號行
    動電話聯繫交易事宜後，溫偉光乃於同日21時30分許，在桃
    園縣南崁地區，以3 萬元之總價，販售優、劣品質共3 包，
    每包均重10公克之第二級毒品大麻予江文良。
  (四)溫偉光與吳文鼎基於販賣第二級毒品之犯意聯絡，於98年5
    月26日，雙方陸續分別以持用之門號0000000000號及000000
    0000號行動電話聯絡後，於同日晚間9 時30分許，在停放臺
    北市○○路路旁之溫偉光所駕駛車輛內（起訴書誤載臺北縣
    三重巿重陽路），推由吳文鼎出面，以1 萬元之價格，販賣
    第二級毒品大麻10公克予溫偉光之不詳姓名年籍成年男性友
    人，交易完成後並由溫偉光從中抽取2000元獲利。
  (五)溫偉光於98年4 月27日18時51分許、18時52分許、18時56分
    許，先後以其所持用之0000000000號行動電話與陳伯彥（綽
    號「Alex」）所持用之0000000000號行動電話聯繫交易事宜
    後，隨後在臺北市大安區○○○路○段陳伯彥住處附近，以
    每公克900 元之價格，販賣第二級毒品大麻5 公克予陳伯彥
    。
  (六)溫偉光於98年5 月7 日某時，仍以前述電話相互聯絡，在臺
    北市東區陳伯彥住處附近，以5000元之價格販賣第二級毒品
    大麻5 公克予陳伯彥。
  (七)溫偉光於98年5 月13日晚間某時，再以同前方法聯絡，在陳
    伯彥住處附近，以9000元之價格，販賣第二級毒品大麻10公
    克予陳伯彥。
  (八)溫偉光於98年5 月至8 月初間，先後在其臺北市士林區○○
    ○路45之1 號7 樓住處及陳伯彥住處，各無償轉讓大麻約0.
    1公克予陳伯彥3 次、1次，總共4次。
  (九)溫偉光以其持用之0000000000號行動電話，與呂良基（本院
    前審判決有期徒刑3 年10月罪刑確定）持用之BLACKBERRY型
    0000000000號行動電話相聯絡，基於販賣第二級毒品之犯意
    聯絡，於98年8 月14日至15日間某時，在臺北地區某處，先
    以7500元（起訴書誤載7000元）之低價，向綽號「阿基」之
    羅一翔（涉嫌販賣第二級毒品部分，經本院99年度上訴字第
    4510號判處有期徒刑7 年6 月），販入第二級毒品大麻10公
    克後，再於同年8 月15日晚間，在臺北市大安區○○○路○
    段附近，販賣第二級毒品大麻3 公克予陳伯彥，收取2500元
    ，每公克共同賺取150 元之差價。
  (十)溫偉光與羅冠明（本院前審判決應執行有期徒刑6 年10 月
    確定）基於販賣第二級毒品大麻之犯意聯絡，約定先由溫偉
    光在不詳時、地，向真實姓名、年籍不詳綽號「RANDY 」之
    人販入第二級毒品大麻後，再推由羅冠明出面，先於98年2
    月間某日，在臺北巿松江路148 號所任職之名亨酒店，以
    8500元之價格，販賣第二級毒品大麻10公克予綽號「小夏」
    之酒店小姐，羅冠明與溫偉光共同從中獲利。
  (十一)溫偉光與羅冠明又基於販賣第二級毒品大麻之犯意聯絡，於
    98 年4、5 月間某日，在臺北巿松江路148 號名亨酒店，由
    羅冠明出面，以8500元之價格，販賣第二級毒品大麻10公克
    予酒店小姐「小夏」，羅冠明與溫偉光共同從中獲利。
  (十二)溫偉光另基於轉讓第二級毒品大麻之犯意，於98年6 、7 月
    間，在周政亨位於臺北市士林區○○○路○ 段213 號3 樓住
    處（ 起訴書誤載為溫偉光位於臺北市士林區○○○路45之1
    號7樓之住處），無償轉讓重量約0.2 至0.3 公克之大麻予
    王俊強施用。
三、吳文鼎（綽號「大鼎」）及吳培煥均明知大麻為毒品危害防
    制條例第2 條第2 項第2 款所規範之第二級毒品，不得非法
    販賣，緣吳培煥與其女友葉純利2 人，自97年2 月間起，共
    同在臺北縣淡水鎮（現改制為新北市淡水區○○○路○ 段32
    巷12號11樓吳培煥之住處，由吳培煥以水耕方式種植大麻種
    子或以插枝之方式種植大麻，葉純利則協助照管，為澆水、
    開關除濕機等行為，其2 人待大麻成株後，將大麻花剪下，
    置放在自製乾燥箱並加以除濕機進行乾燥，以此方式共同製
    造第二級毒品大麻，再將製造完成之大麻予以分裝（吳培煥
    及葉純利共同製造大麻部分，業經判決有罪確定）。吳培煥
    製造完成上開大麻後，欲尋找買家，出售予他人施用，而覓
    得其表弟吳文鼎，於98年初某日，與吳文鼎達成意圖營利而
    販賣第二級毒品之犯意聯絡，約定由吳培煥提供前揭經包裝
    後之大麻，由吳文鼎出面交易販售第二級毒品予他人，出售
    每10公克大麻，即將所得款項中7000元交付予吳培煥，其餘
    部分則為吳文鼎之獲利；其間，吳培煥與吳文鼎分別使用其
    等持用之0000000000、0000000000號行動電話互相聯絡販賣
    毒品事宜。吳培煥與吳文鼎謀議既定，即基於販賣第二級毒
    品之犯意聯絡，由吳文鼎先後於下列時、地販賣第二級毒品
    ：
  (一)98年3 、4 月間，在其位於臺北縣三重巿（現改制為新北市
    三重區，下同）中央北路124 之1 號5 樓住處附近，以8000
    元之價格，販賣第二級毒品大麻10公克予王俊強、周政亨。
  (二)98年6月下旬某日，在臺北縣三重巿重陽橋下，以 2400 元
    （起訴書誤載3000元）之價格，販賣第二級毒品大麻3 公克
    予周政亨。
  (三)98年6月21日凌晨1時36分許，吳文鼎以其所持用之門號0000
    000000號行動電話，與羅冠明所持用之門號0000000000號行
    動電話聯繫交易事宜後，旋在臺北縣三重巿三和路2 段之「
    三媽臭臭鍋」，以4000元（起訴書誤載4500元）之價格，販
    賣第二級毒品大麻5 公克予羅冠明。
  (四)98年7 月4 日18時3 分許（起訴書誤載15時許），在臺北縣
    三重巿重陽路2 段國泰世華銀行門口，以4000元（起訴書載
    為4000元或4500元）之價格，販賣第二級毒品大麻5 公克予
    朱家宏。
  (五)98年7 月30日凌晨零時40分許（起訴書誤載29日23時許），
    在臺北巿士林區○○○路○ 段圓環派出所旁萊爾富前，迨王
    俊強出面，吳文鼎以8000元之價格，販賣第二級毒品大麻10
    公克予王俊強、周政亨（起訴書漏載周政亨，業經檢察官當
    庭更正）。
四、嗣：
  (一)朱家宏於98年7 月17日14時30分許，為警在其住處查獲，並
    當場扣得其所有如附表一編號一所示之第二級毒品大麻與外
    包裝、用以夾藏大麻之音響1 組（即附表一編號三所示之物
    ）、與Wee 聯絡運輸毒品事宜所用之行動電話1 支（含門號
    0000000000號SIM 卡1 張，即附表一編號二所示之物），及
    附表一編號四所示之匯款單3 張。
  (二)溫偉光於98年9 月17日11時20分許，為警在改制前臺北縣淡
    水鎮○○○路3 巷9 號9 樓查獲，並經警於同日12時許，持
    臺灣士林地方法院所核發之搜索票，至其臺北市士林區○○
    ○路45之1 號7 樓住處搜索，當場扣得其所有供聯絡販賣毒
    品事宜所用之行動電話1 支（即附表二編號二所示之物），
    及與本件犯罪無直接關係之如附表二編號一、三、四所示之
    物。
  (三)呂良基於98年9 月17日12時40分許，在其臺北市○○區○○
    路600 號6 樓之3 住處為警查獲，並扣得其所有供其犯本件
    販賣第二級毒品罪所用之BLACKBERRY型行動電話1 支（不含
    門號0000000000號SIM 卡1 張）。
  (四)吳文鼎於98年10月26日15時50分許，在其臺北縣三重市○○
    ○路124 之1 號5 樓住處為警查獲。
  (五)警方另於98年10月28日10時30分許，持臺灣士林地方法院所
    核發之搜索票，在吳培煥位於臺北縣三重市○○○路124 之
    1 號3 樓住處查獲，並當場扣得其所有如附表三編號一所示
    之第二級毒品、供其與吳文鼎聯絡販賣毒品事宜所用之行動
    電話1 支（含門號0000000000號SIM 卡1 張，即附表三編號
    三所示之物），販賣毒品所得之現金26400 元，及與本件無
    涉之現金621600元、如附表三編號四、五、六所示之物。再
    於同日10時40分許，在吳培煥、葉純利位於臺北縣淡水鎮○
    ○路○ 段32巷12號11樓居所，經警持搜索票執行搜索，當場
    扣得與本件無涉之吸食器3 支、牙刷2 支、刮鬍刀1 支。
五、案經行政院海岸巡防署海岸巡總局北部地區巡防局及臺北縣
    （現改制為新北市）政府警察局永和分局報告臺灣士林地方
    法院檢察署檢察官偵查起訴、追加起訴（朱家宏施用第二級
    毒品及吳培煥製造第二級毒品部分，業經判決有罪確定；溫
    偉光、吳文鼎、吳培煥其餘被訴轉讓禁藥及販賣第二級毒品
    部分，業經判決無罪確定）。
    理    由
一、有關證據能力部分：
  (一)上訴人即被告朱家宏、溫偉光、吳文鼎及被告吳培煥，於原
    審及本院所為之供述，非出於強暴、脅迫或其他非法方式取
    得，其自白出於任意性，有證據能力。
  (二)證人溫偉光、吳文鼎、呂良基、羅冠明及陳伯彥於偵查中具
    結後之供述，對其他各被告而言，均有證據能力：
    按被告以外之人於偵查中向檢察官所為陳述，除顯有不可信
    之情況者外，得為證據，刑事訴訟法第159 條之1 第2 項定
    有明文。查證人即被告溫偉光、吳文鼎、第一審共同被告呂
    良基、羅冠明於偵查中之供述，對本案其他被告而言，及證
    人陳伯彥於偵查中之供述，固均係被告以外之人於審判外之
    陳述，惟現階段刑事訴訟法規定檢察官代表國家偵查犯罪、
    實施公訴，依法其有訊問被告、證人及鑑定人之權，證人、
    鑑定人且須具結，而實務運作時，檢察官偵查中向被告以外
    之人所取得之陳述，原則上均能遵守法律規定，不致違法取
    供，其可信度極高，職是，證人溫偉光等人前於偵查中已具
    結而為證述，因本件被告及其辯護人均未質疑或釋明「顯有
    不可信之情況」之理由，自有證據能力。
  (三)按有事實足認被告或犯罪嫌疑人涉犯有最輕本刑為 3 年以
    上有期徒刑之罪嫌，並危害國家安全或社會秩序情節重大，
    而有相當理由可信其通訊內容與本案有關，且不能或難以其
    他方法蒐集或調查證據者，在偵查中得由檢察官依司法警察
    機關聲請或依職權核發通訊監察書，95年5 月30日修正施行
    前通訊保障及監察法第5 條第1 項第1 款、第2 項定有明文
    （該法嗣於96年12月11日修正為由法院核發，並於公布後5
    個月施行）。檢察官如提出通訊監察錄音之譯文為證據方法
    ，若被告或訴訟關係人對譯文真實性及內容並無爭執，經法
    院於審判期日提示譯文供當事人辨認、表示意見並為辯論者
    ，該通訊譯文即屬調查完足而有證據能力之證據。查起訴書
    證據欄(十一)所示等通訊監察譯文，均係臺灣士林地方法院核發
    通訊監察書進行通訊監察，對被告等所持用上開行動電話進
    行通訊監察，此有同法院98年聲監續字第000203號、第
    000243號、第000283號、第000312號、000384號、第000455
    號、同年聲監字第000185號、第000268號、第000516號、通
    訊監察書在卷可考（98年警聲搜字第1002號卷第10頁、第
    1057號卷第11頁、第1285號卷第14、17、20、26、29頁、98
    年聲拘字第68號卷第4 頁、第107 號第5 頁），就此取得之
    通訊監察內容或所衍生之證據即譯文，因本件檢察官、被告
    、辯護律師對於其內容及真正不爭執，復經本院更一審依法
    提示並告以要旨，屬合法調查完足而有證據能力之證據。
  (四)依刑事訴訟法第198 條、第208 條之規定，所謂鑑定乃指於
    刑事訴訟程序中為取得證據資料而由檢察官或法官指定具有
    特別知識經驗之鑑定人、學校、機關或團體，就特定之事物
    ，以其專業知識加以分析、實驗而作判斷，以為偵查或審判
    之參考。故而，不論鑑定人或鑑定機關、學校、團體，均應
    由檢察官或法官視具體個案之需要而為選任，始符合刑事訴
    訟法第198 條、第208 條之規範本旨，否則所為鑑定，仍屬
    於傳聞證據。但對於司法警察機關調查中之案件，或有量大
    或急迫之情形，為因應實務之現實需求，認為當然有鑑定之
    必要者，基於檢察一體之原則，自得由該管檢察長對於轄區
    內之案件，以事前概括選任鑑定人或囑託鑑定機關（團體）
    之方式，俾便轄區內之司法警察官、司法警察對於調查中之
    此類案件，得即時送請事前已選任之鑑定人或囑託之鑑定機
    關（團體）實施鑑定（法務部92年9 月1 日法檢字第092003
    5083號函參照）。查卷附如附表一編號一、附表三編號一所
    示法務部調查局鑑定書、附表二編號一所示交通部民用航空
    局航空醫務中心鑑定書，均係受檢察官囑託鑑定或事前概括
    選任之鑑定機關實施鑑定，則鑑定機關依刑事訴訟法第206
    條所出具之上揭鑑定書，乃屬同法第159 條第1 項規定中之
    「法律另有規定」，依法有證據能力。
二、關於認定上訴人即被告朱家宏犯罪之證據及理由
  (一)事實欄一所示1 次運輸、3 次販賣、2 次轉讓第二級毒品之
    事實，業據被告朱家宏於本院更一審供認不諱，並於本院更
    一審100 年8 月17日準備程序，就販毒部分有營利之意圖（
    本院更一卷(一)第155頁反面）。
  (二)事實欄一(一)運輸第二級毒品部分：
  1.被告朱家宏並於偵查中供述：「……（問：98年7 月17日下
    午2 時30分許在桃園蘆竹鄉○○路266 號7 樓之1 被警方查
    獲你持有大麻1 包、音響1 台、大麻吸食器2 組、購買毒品
    匯款單、行動電話1 支？）是，這些東西都是我的。」、「
    （問：你是叫美國友人用音響夾層夾帶包裹進來？）是」、
    「（問：美國朋友名字？）WEE ，我不知道名字，約20歲人
    ，美國籍加州人，從加州寄來的……」、「（問：你在臺灣
    二級毒品大麻的來源？）WEE ，他是臺灣人，但是拿美國護
    照，他都住在美國，以我所知他都沒回臺灣。」、「（問：
    你使用的電話號碼？）0000000000」、「（問：你如何聯絡
    WEE 寄進來？）就是電話聯絡，WEE 的電話我記在手機內，
    WEE 也有打電話給我過。」、「（問：用音響夾帶大麻進來
    幾次？）就被抓這1次。」等語（原審編號卷(一)即98年偵101
    53卷第44頁、第113-114頁、第136頁）；嗣於原審供述：「
    （問：對檢察官起訴起訴書犯罪事實欄一(一)部分所載之犯罪
    事實，有何意見？）我承認」、「（問：WEE何時自何地寄
    大麻到臺灣來給你？）是從美國洛杉磯寄的，他寄給我的大
    麻重量就是扣案的大麻，我是於98年7月17日快下午的時候
    收到，過沒多久就被警查獲，他是以包裹郵寄的方式寄到我
    的住處桃園縣蘆竹鄉○○路19號7樓，是我簽收的。」、「
    （問：WEE是幾歲人？）27、8歲。」、「（問：此次WEE寄
    大麻給你前，你有無匯款給他？）在7月的時候我有匯款給
    他，匯款單沒有扣案，我匯給他約2700美金，我匯給他快
    112克的錢，是以28公克6、700美元的價格。」等語（原審
    卷(三)第257頁）。
  2.此外，復有被告朱家宏使用門號 0000000000 號行動電話與
    Wee 於98年7 月14日2 時35分之通聯譯文、搜索扣押筆錄、
    扣押物品目錄表、查獲扣押物品照片5 張等在卷（原審編號
    卷(十四)即98年警聲搜第1057號卷第60頁、原審編號卷(一)第7-10
    頁、第33-35頁），及如附表一編號一、三所示之第二級毒
    品大麻1包、夾藏大麻煙草之音響1組、被告朱家宏與Wee聯
    絡運輸毒品事宜所使用如附表一編號二所示之行動電話1支
    扣案足憑。
  3.上開扣案疑似大麻煙草經送請法務部調查局鑑定結果，含有
    第二級毒品大麻成分，淨重127.56公克（空包裝重7.86公克
    ），有該局98年8 月10日調科壹字第09823021710 號濫用藥
    物鑑定書在卷可稽（原審編號卷(一)第64頁）。
  4.綜上，堪認被告朱家宏上開自白核與事實相符，可以採信。
    本案被告朱家宏與 Wee 共同運輸第二級毒品及私運管制物
    品第二級毒品大麻進口臺灣地區部分，犯行洵堪認定。
  (三)事實欄一(二)販賣第二級毒品予王俊強部分：
  1.被告朱家宏並於偵查中供述：「……（問：97年間到王俊強
    大直『天仁茗茶』公司賣給他10公克? ）有，時間我不確定
    ……」等語（原審編號卷(一)第136 頁），核與證人王俊強於
    偵查中證述：「……（問：你跟朱家宏買大麻的時、地？）
    97年間朱家宏曾經到我大直天仁茗茶公司賣我大麻。」，於
    原審證述：「……（問：你是在美國認識朱家宏？）是的」
    、「（問：當時你在美國有抽大麻？）有」、「（問：（來
    源）有無包括朱家宏？）有」、「（問：你剛才說你有跟朱
    家宏買過大麻，這是否為真實？）是的」、「（問：時間為
    何？）我是在98年2 月之前跟他買過」、「（問：98年2 月
    之前你印象中跟朱家宏買過幾次？）1 次」、「（問：他在
    何處交大麻給你？）天仁茗茶大直公司外面」、「（問：你
    跟他買多少公克？）我記得1 公克800 元，我買了10公克。
    」、「（提示98年他字1304號卷第37、127 頁，問：先前你
    在98年9 月17日跟檢察官說是1 克，後來98年11月4 日說是
    10克，是否10克才是正確的？）是的」、「（問：為何你先
    前在9 月17日會說1 公克800 元？）那時候檢察官沒有問說
    多少量，只問價格如何計算」等情相符（原審編號卷即98
    年他第1302號卷第127 頁、原審卷(二)第87-88 頁）。
  2.綜上，堪認被告朱家宏該部分自白核與事實相符，可以採信
    。被告朱家宏販賣第二級毒品予王俊強部分，犯行洵堪認定
    。
  (四)事實欄一(三)販賣第二級毒品予周政亨部分：
  1.被告朱家宏並於偵查中供述：「（問：98年4 到6 月間是否
    在你家賣給周政亨大麻1 公克8 百到1 千元？）我有拿過到
    他家附近給他，……我拿過2 、3 次……」等語（原審編號
    卷(一)第137 頁），於原審供述：「當時我跟周政亨是多年朋
    友，他有來我家拿過毒品，當時看他要幾克我就賣給他，…
    …我印象中我販賣的次數是2 次……」、「我有拿過2 次給
    他（周政亨），是在我的住處，……1 公克800 元。」、「
    ……（問：你是否承認98年間有賣大麻給周政亨……？）我
    承認」、「我只有給周政亨2 次大麻，地點均是在我蘆竹鄉
    ○○路的家裡，每次都是給他3 公克，1 公克跟他收800 元
    」等語（原審卷(一)第25頁、卷(三)第244 頁反面、第256 頁、
    第257 頁反面）。核與證人周政亨於偵訊時供述：「（問：
    有跟朱家宏……買過大麻？）是，都是買大麻。」、「（問
    ：買的時間地點是否記得？）跟朱家宏買大麻是在今年年初
    ，他被關進去之前，地點能確定的至少2 次，都是在他桃園
    的家，……時間約在今年4 至6 月間，……價格部分1 公克
    8 百到1 千不等，大部分都買3 公克」等情（原審編號卷(六)
    即98年偵字第14555 號卷第152- 153頁），於原審證述：「
    ……（問：在98年2 月朱家宏被查獲之前，你曾經跟他拿過
    幾次二級毒品？）次數應該就是我在偵查中跟檢察官說的數
    量。」、「（問：你剛才講的這幾次跟他拿大麻你是否都有
    付錢？）有」、「（問：每1 公克多少錢？）大約1 公克
    800 元。」、「（問：你跟他拿大麻都是在何處拿？）在他
    家」、「……（問：98年6 月12日當時你的電話號碼為何？
    ）0000000000」、「（問：「……（提示98偵14555 號卷第
    153 頁第1 行以下，問：……你有無說過價格部分是800 到
    1000不等？）有」、「（問：為何當時你說有1000，今日卻
    說只有800 元？）因為我跟他們買，他們都是賣我800 元。
    」、「（問：為何當時你說是1000到800 不等？）因為我知
    道他們有賣不同品種，根據我所瞭解他們在賣有這樣的情況
    ，但我個人是800 元。」、「……（問：朱家宏有無跟你報
    價過1 公克1000元的二級毒品？）我確定朱家宏跟我說過有
    好的跟不好的，好的比較貴，不好的比較便宜，我偵查中是
    按照我自己買的狀況來回答。」等情相符（原審卷(二)第93-9
    7 頁）。
  2.綜上，堪認被告朱家宏有關以每公克 800 元販售大麻予周
    政亨之自白核與事實相符，可以採信。被告朱家宏上開2 次
    販賣第二級毒品予周政亨部分，犯行洵堪認定。
  (五)事實欄一(四)轉讓第二級毒品部分：
    被告朱家宏並於原審坦白承認（原審卷(一) 第25頁、卷(三)第
    244 頁反面、第256 頁、第257 頁反面），核與證人周政亨
    於原審具結證述：「（問：朱家宏是否曾轉讓大麻給你施用
    ？）是」、「（問：時間、地點、次數是否記得？）時間我
    不記得，地點是在他家，他家在桃園，詳細地址我不知道，
    次數忘記了。」、「（問：他每次轉讓給你施用的大麻數量
    約多少？）放在煙斗裡面可以給我抽1 口的量」、「（提示
    98年偵字第14555 號第153 頁，問：你向檢察官所為關於朱
    家宏有在其桃園住處免費請你施用毒品的陳述是否實在？）
    是」等語相符（原審卷(三)第121 頁反面）。綜上，堪認被告
    朱家宏上開自白核與事實相符，可以採信。被告朱家宏轉讓
    第二級毒品大麻2 次予周政亨部分，事證明確，犯行洵堪認
    定。
三、關於認定上訴人即被告溫偉光犯罪之證據及理由
 (一)經查，事實欄二所示6 次獨自販賣、4 次共同販賣、5次轉讓
   第二級毒品之事實，業據被告溫偉光於本院更一審供認不諱
   ，並於本院更一審100 年8 月17日準備程序，就販毒部分坦
   承有營利之意圖（本院更一卷(一)第155頁反面）。
 (二)事實欄二(一)(二)(三)販賣第二級毒品予江文良部分：
  1.被告溫偉光於偵查中供述：「（問：你的電話幾號？）
    0000000000、0000000000」、「（問：使用0000000000的江
    文良是否認識？）認識」、「（問：98年4 月22日16時46分
    通聯譯文，何意？）江文良是朋友介紹的臺中的朋友，他如
    果有需要大麻會找我，我這次是問他要不要大麻，我可以帶
    去臺中給他，因為我要去臺中牽車，那次我帶了2 包共20公
    克給他，我幫他拿1 個好的、1 個壞的，價錢應該是跟他收
    18500 元。」、「（問：98年5 月14日17時17分通聯譯文，
    何意？）這次我幫他拿4 個過去，2 好2 壞，因為我車子出
    了2 次車禍，在臺中認識的朋友那裡修理，所以我坐高鐵下
    去，我這次帶40公克給他，價錢3 萬7 千元，也是在車上一
    手交錢一手交貨，他載我去修車廠。」、「（問：98年6 月
    13日15時1 分通聯譯文，何意？）（註：依通聯譯文，日期
    應為6 月23日）那次我在朱家宏家，新舊是指好壞的意思，
    我是跟朱家宏拿給江文良，好壞共30公克，價錢3 萬元。」
    等語（原審編號卷(二)即98年偵字第13147 號卷第300-301 頁
    ）；於原審供述：「就（起訴書）犯罪事實欄一( 四)(1)部
    分，我有交給他大麻優、劣品質各1 包，均重10公克，時間
    地點我印象中應如起訴書所載，價格是1 萬8 千5 百元……
    。就（起訴書）犯罪事實一( 四)(2)部分，第2 次的部分，
    也有……拿4 包毒品價格是3 萬7 千元給江文良，……時間
    地點如起訴書所載……。就（起訴書）犯罪事實一( 四)(3)
    部分，第3 次的部分，江文良自己打給我……」、「（問：
    對於檢察官起訴起訴書犯罪事實欄一( 四) 部分所載之犯罪
    事實，有何意見？）我承認。」、「（問：上開販賣予江文
    良之第二級毒品大麻來源為何？及購入價格？）前2 次是跟
    吳文鼎拿，第1 次是拿1 包10公克，第2 次是拿20公克，第
    3 次是跟朱家宏的1 個朋友拿，前2 次超過的部分是跟綽號
    阿亨的人拿，請再給我看1 次起訴書詳細的內容，讓我再回
    憶一下我賣給江文良的進價，因我現在也不是很清楚。（提
    示起訴書後改稱）我第1 次販賣給江文良的2 包大麻，優質
    的進價是10000 元跟阿亨拿的，劣質的進價是跟吳文鼎拿的
    ，進價8000元，成本是18000 元，第2 次是優、劣各2 包，
    進價情形與第1 次同，我拿的成本是36000 元，第3 次我不
    確定是跟誰買的，只記得1 包是跟朱家宏朋友買的，我第3
    次應該是賺到2 千元，江文良是給我3 萬。」、「（問：上
    開陳述前後並不一致，究係何者為真？）看了起訴書之後回
    想後講的比較正確」等語（原審卷(一)第28-29 、150 頁、卷
    (三)第258 頁）。
  2.被告溫偉光上開自白，核與證人江文良於偵查中具結證述：
    「（問：你的行動電話幾號？）0000000000」、「（問：
    0000000000是誰的？）ALLEN 的手機門號」、「（問：
    ALLEN 經你指認就是照片所示的溫偉光？）是」、「（問：
    98年4 月22日16時46分你跟ALLEN 的手機通聯譯文何意？）
    就是指大麻好的跟壞的，1 個就是10公克，2 個就是20公克
    。」、「（問：這次ALLEN 拿多少大麻給你？）好的、爛的
    各10公克，價格加起來約1 萬8 千5 百元，好的1個1萬元，
    爛的1 個8 千5 百元，這1 次是在台中烏日高鐵站。」、「
    （問：98年5 月14日17時11分、98年5 月16 日13 時31分的
    通聯譯文，何意？）這次也是去烏日高鐵站載他，這次拿2
    好2 壞，共3 萬7 千元，也是在高鐵站交易，也有載他去修
    車廠找朋友」、「（問：98年6 月23日15時1 分你與ALLEN
    的通聯譯文，何意？）這次是在桃園南崁，新的舊的是指好
    的跟壞的，這次拿的比較貴，跟ALLEN 討價還價很久，重量
    是2 加1 共30公克，最後共拿3 萬元給ALLEN 。」、「（問
    ：『東西』跟『呼』是指什麼意思？）『東西』是指大麻，
    『呼』是指在吸大麻的意思。」、「……（問：到高鐵站交
    易的時間是幾點？）2 次都是下午，但第1 次確切時間不記
    得，第2 次就是ALLEN 說的2 點半」。「（問：南崁那次的
    交易時間？）原本約晚上8 點或8 點半，ALLEN 拖到9 點半
    才到。」等語互核相符（原審編號卷第19-20 頁）。
  3.此外，復有被告溫偉光先後於事實欄二(一)(二)(三)所示交易時間
    使用0000000000號行動電話與證人江文良所持用0000000000
    號行動電話聯絡交易毒品事宜之通訊監察譯文在卷足憑（原
    審編號卷(二)即98年偵字第13147 號卷第143-145、157、159
    、165頁）。
  4.綜上，堪認被告溫偉光上開自白核與事實相符，可以採信。
    本案被告溫偉光事實欄二(一)(二)(三)販賣第二級毒品部分，犯行
    洵堪認定。
 (三)事實欄二(四)共同販賣第二級毒品部分：
  1.證人即被告吳文鼎於偵查中具結證述：「（提示吳文鼎
    0000000000與溫偉光0000000000於98年5 月26日20時8 分通
    聯譯文，問：上開通聯譯文，為何意？）這就是在約要交易
    ，這次我賣1 萬元10公克大麻，溫偉光抽2 千元，一般交易
    都是溫偉光自己來跟我拿，我跟他收8 千元10克，這次是他
    有朋友需要，但他沒有現金可以給我，所以我們約好一起跟
    他朋友交易，由我交貨給溫偉光朋友，收1 萬元，我再將其
    中2 千元交給溫偉光。」等語（原審編號卷(六)即98年偵字第
    14555 號卷第118 頁）；於原審具結證述：「（問：98年5
    月26日有無賣大麻？）有」、「（問：當天如何賣？）他打
    給我問我有沒有貨，我們約見面，見面後，他說他身上沒有
    錢，要找朋友，把東西交給朋友後，才能給我錢。」、「（
    問：溫偉光要拿多少大麻？）電話是說總共10公克……」、
    「那天我們見面後，要我跟他朋友報價1 萬元，我再拿回屬
    於我的8 千元……，因為我平常賣給他們是10克8 千元，當
    天要給他朋友的是10克，……他朋友給我1 萬元，我拿2 千
    給溫偉光……」、「……他朋友我不認識，我不可能跟他朋
    友交易，至於我給他2 千元  這是在車上協議好，他叫我配
    合他演戲，跟他朋友報價1 萬元」、「（問：這種抽2 千元
    方式有很多次，還是只有1 次？）這事是當時見面他跟我說
    的，但我不想這麼複雜，所以只有這次。」、「（提示98
    偵字14555 號第55頁，問：5 月26日下午8 時8 分這通通聯
    譯文內容你跟溫偉光對話是什麼意思？）這譯文內容是我們
    在約見面時間，他跟我確定等下要見面交易。」、「（問：
    當天你到底有無親眼見面溫偉光朋友？）我坐在車上，他朋
    友有上後座。」、「（問：是在車上完成交易？）是」、「
    （問：你有看到他朋友把錢1 萬元拿出來？）有」、「……
    我可以確定拿到10克的8 千元……」、「（問：5 月26日下
    午2 時34分這對話是你跟溫偉光對話？）是」、「（提示98
    偵14555 第54頁5 月26日下午2 時34分對話，問：你剛提到
    很多次說溫偉光見面時沒有錢，電話時有無提到他沒有錢？
    ）有在電話裡提到」、「……（問：你剛提到2 份是10克，
    在電話中你是怎麼說的？如何稱2 份？）1 個、2 個、3 個
    」、「（提示98偵字14555 第55頁，問：5 月26日下午8 時
    8 分溫偉光問你不要太晚，你那邊有幾個妹妹，你回答2 個
    ，就是指你剛說的意思？）是」、「（問：該次見面時間你
    確定是5 月26日？）是，確定。」、「（問：你剛提到在車
    上分錢時，將2 千元給溫偉光，有無此事？）我們2 人把錢
    分好，我拿8 千，他拿2 千。」、「（問：你們在分錢時，
    他朋友還在嗎？）不在，已經走了」、「（提示98年偵字第
    14555 號第118 頁，問：你剛回答辯護人問題時，你說1 萬
    、8 千的款項你忘記是怎樣交付，大麻也忘記怎麼交付，但
    你是否先前有跟檢察官提到由你交貨給溫偉光朋友，收1 萬
    元，你再交2 千元給溫偉光？）有」等語（原審卷(三)第69-8
    0頁）。
  2.此外，並有證人吳文鼎與被告溫偉光間98年5 月26日之相關
    通聯譯文內容在卷（「B （溫偉光）：大鼎；A （吳文鼎）
    ：怎樣？B ：你朋友來了嘛？A ：來了啊；B ：幾個人？A
    ：我要打電話問問看耶，那你那邊呢？B ：我應該有兩個朋
    友會出來啦，我身上可能沒有那麼多現金帶他們出去玩，所
    以看說有什麼方法，要嘛就載你一起；A ：好阿；B ：要不
    要，看你阿；A ：可以阿，我看今天晚上；……B ：我再確
    定數量給你；A ：原則上人數應該的話，應該沒問題啦，那
    我如果有變化的話，我再跟你確定，我要晚一點才能確定；
    B ：我應該是3 個朋友左右啦，我覺得差不多，有兩個朋友
    一定會來；……」）等語；嗣被告溫偉光傳簡訊予被告吳文
    鼎稱：「我這裡只有兩個人會過去，你安排一下嘿」等語，
    後2 人接續通話如下：「A ：如果說……你來找我，我還要
    去載妹妹，然後再去找你朋友，你朋友在那邊？B ：都在台
    北；……；A ：是喔；B ：……你那邊有幾個妹妹阿？A ：
    2 個；B ：還有沒有？A ：哪有那麼好約，能約到2 個就偷
    笑了；B ：你現在先去接妹妹，然後我現在過去找你；……
    A ：我去載你啦？B ：可以啦；A ：我去載你，然後我們去
    拿，我們再去台北一下……；B ：可以啊……」等語（原審
    編號卷(六)第53-56 頁）。再參諸證人即被告吳文鼎於原審證
    述：「……（問：5 月26日下午2 時34分這對話是你跟溫偉
    光對話？）是」、「（問：你剛提到很多次說溫偉光見面時
    沒有錢，電話時有無提到他沒有錢？）有在電話裡提到」、
    「（問：在同樣這對話，溫偉光說他應該有3 位朋友，有2
    位朋友一定會來，『朋友』是指何意？）大麻」、「（問：
    你剛提到2 份是10克，在電話中你是怎麼說的？如何稱2 份
    ？）1 個、2 個、3 個」、「（問：5 月26日下午8 時8 分
    溫偉光問你不要太晚，你那邊有幾個妹妹，你回答『2 個』
    ，就是指你剛說的意思？）是」、「……（問：5 月26日下
    午8 時8 分譯文中，這也是為什麼溫偉光說如果你怕的話，
    我可以把我的錶放你那？）是」等語（原審卷(三)第76-77 頁
    ），與卷附通聯譯文內容相符（原審編號卷(六)第53-55 頁）
    。
  3.另有被告溫偉光聯絡販賣毒品事宜所用之行動電話1 支（即
    如附表二編號二所示之物）扣案足資佐證。
  4.綜上，堪認事實欄二(四)被告溫偉光共同販賣第二級毒品部分
    ，事證至為明確。被告溫偉光與被告吳文鼎間就販賣第二級
    毒品大麻予溫偉光友人部分，互有犯意聯絡及行為分擔。
 (四)事實欄二(五)販賣第二級毒品予陳伯彥部分：
  1.證人陳伯彥於偵查中具結證述：「我認識ALLEN 溫偉光」
    、「（問：你的行動電話？）0000000000」，「（問：
    ALLEN 的電話？）我沒背」、「（問：是否0000000000？
    ）應該是」、「（問：98年4 月27日18時51分你與ALLEN 通
    聯譯文，這次有無交易成功？）有，那次買1 公克900 元。
    」、「（問：98年4 月27日通聯譯文，買1 公克900 元交易
    時、地是否記得? ）時間不確定，講完電話當天應該是晚上
    9 、l0點，地點是在臺北市區。」等語（原審編號卷第77
    、130 頁），並於原審具結證述：「（問：依照你的經驗你
    如果1 次跟人家買大麻，你會買多少的量？）3 到5 公克」
    、「（提示98年警聲搜1285號卷第56、57頁，問：98年4 月
    27日18時51分、18時52分這兩通你與溫偉光的通話內容意思
    為何？）重點是說我問說1 公克多少，我請溫偉光幫我拿。
    」、「（問：當時偵查中你稱交易有成功，1 公克900 元？
    ）我偵查當時確實有這樣講」、「（問：該次買1 公克900
    元的意義內涵為何？）我請溫偉光跟他朋友拿的價格是1 公
    克900 元。」、「（問：你剛才說你每次買大麻有可能是3
    到5 公克，為何這次跟溫偉光買1 公克的大麻？）我是說1
    公克900 元，我的意思不是說我買了1 公克。」等語在卷（
    原審卷(二)第68-70 頁）。
  2.此外復有98年4 月27日被告溫偉光使用門號0000000000號行
    動電話與陳伯彥所使用門號0000000000號行動電話互相聯絡
    交易毒品事宜之通訊監察譯文內容在卷（98年警聲搜1285號
    卷第56-63 頁及原審編號卷(二)第145-146 頁），暨被告溫偉
    光聯絡販賣毒品事宜所用之行動電話1 支（即如附表二編號
    二所示之物）扣案足資佐證。
  3.關於交易之數量、金額，據證人陳伯彥所證金額是1 公克
    900 元，不是買1 公克，通常是3 至5 公克等情，被告溫偉
    光於第一審表示「販賣1 公克900 元給陳伯彥，是沒有的事
    情。」（原審卷(一)第29、150 頁），於本院更一審辯論期日
    表示以5 公克為1 單位，故本院認定本次交易大麻為5 公克
    ，價金為4500元。
  4.因此，被告溫偉光事實欄二(五)販賣第二級毒品予陳伯彥部分
    犯行，洵堪認定。
 (五)事實欄二(六)(七)販賣第二級毒品予陳伯彥部分：
  1.被告溫偉光於偵訊時供述：「（提示，問：你跟ALEX（即
    陳伯彥）於98年5 月7 日通聯譯文，此次在何處拿大麻給他
    ？）應該是在台北市○○○路『順成蛋糕店』附近……」、
    「（提示，問：98年5 月13日你跟ALEX（即陳伯彥）通聯譯
    文，此次在何處拿大麻給他？）地點我忘了，我是當天在三
    重家樂福跟『大鼎』拿大麻，拿1 包10公克8 千到9 千。『
    BUD 』就是簡稱大麻的名詞。」等語（原審編號卷(二)第328
    頁）；於原審供述：「就起訴起犯罪事實一( 六)(2)部分（
    即98年5 月7 日販毒部分），我承認這部分。就犯罪事實一
     (六)(3)部分（即98年5 月13日販毒部分），我承認這部分
    ，「犯罪事實一( 六)(2)、(3) ，我承認這部分的販賣行為
    」、「（問：對於檢察官起訴起訴書犯罪事實欄一( 六) 部
    分所載之販賣第二級毒品之犯罪事實，有何意見？）販賣1
    公克900 元給陳伯彥是沒有的事情，但第2 次、第3 次都是
    有，第2 次我是跟他合資，我買10公克8000元，但我賣給他
    5 公克5000元，我有賺了1 千元，第3 次我是以9 千元賣給
    他，但我的進價是8000元，販賣的地點都在陳伯彥忠孝東路
    的家附近，時間如起訴書所載」等語（原審卷(一)第29、150
    頁、卷(三)第258 頁反面）。
  2.被告溫偉光上開自白，核與證人陳伯彥於偵查中具結證述：
   「 我認識ALLEN 溫偉光」、「（問：你的行動電話？）
    0000000000」、「（問：ALLEN 的電話？）我沒背」、「
   （問：是否0000000000？）應該是」、「（告以要旨，問：
    98年5月7日他傳簡訊給你這次有無交易成功？）有，5是指5
    公克……」、「（告以要旨，問：98年5月13日20時40分至
    21時18分ALLEN傳簡訊給你，這次有無拿到？）這次的1包是
    10公克，價格是9千元。」、「（問：溫偉光到底是ALLEN還
    是ARON？）我都叫他ARON，但很多人叫他ALLEN」等語相符
    （原審編號卷第77-78頁）。此外，復有98年5月7日、98
    年5月13日，被告溫偉光使用0000000000號行動電話，與證
    人陳伯彥所使用行動電話0000000000號，互相聯絡交易毒品
    事宜之通訊監察譯文在卷可參（原審編號卷(二)第152-156頁
    ），及被告溫偉光所有供聯絡販賣毒品事宜所用之行動電話
    1支（即如附表二編號二所示之物，不含門號0000000000號
    SIM卡1張）扣案足資佐證。
  3.綜上，堪認被告溫偉光上開自白核與事實相符，可以採信。
    是被告溫偉光販賣事實欄二(六)(七) 2 次第二級毒品予陳伯彥
    部分，事證明確，犯行洵堪認定。
 (六)事實欄二(八)轉讓第二級毒品予陳伯彥部分：
  1.被告溫偉光並於原審供稱：「就（起訴書）犯罪事實一( 六
    )(4)部分，確實有陳伯彥到我家一起抽大麻的情況，……但
    我記得沒有8 次那麼多，陳伯彥到我家他身上也有大麻，有
    時候他會抽他自己的大麻，有時候我家有就抽我的，轉讓的
    部分只有4 次，沒有到8 次。」、「（問：對於檢察官起訴
    起訴書犯罪事實欄一( 六) 部分所載之轉讓第二級毒品之犯
    罪事實，有何意見？）我有無償轉讓大麻給陳伯彥過，有1
    次在他家，時間是在5 至8 月初，確切時間我不記得。」等
    語（原審卷(一)第29、150 頁、卷(三)第258 頁反面）。
  2.證人陳伯彥於偵訊時具結證述：「（問：警詢陳述溫偉光提
    供你吸大麻幾次？）都是免費的，詳細時間不記得，大概是
    我跟他認識的這1 年多，有在他家，也有在台北地區的其他
    地點。」、「（問：溫偉光曾經免費請你施用大麻的時地是
    否記得？）……最後1 次在7 月底到8 月初在他家……」等
    語，於原審具結證述：「（問：溫偉光是否有請你抽過大麻
    ？）我們有一起抽過」、「（問：你們如何一起抽大麻？）
    我們會在一起，問說我們抽一點，然後我們就抽一點。」、
    「（問：你是否記得時間、地點？）地點都是在台北市區。
    」、「（問：是否有印象溫偉光請你抽幾次？）之前（警詢
    時）我說次數是8 次，但是並沒有說誰請誰抽，是大家一起
    抽」等語互核大致相符（原審編號卷第78、130 頁，原審
    卷(二)第70-71 頁）。
  3.綜上，被告溫偉光有關轉讓大麻4 次之自白，核與事實相符
    ，可以採信。被告溫偉光事實欄二(八)轉讓第二級毒品予陳伯
    彥部分，犯行洵堪認定。
 (七)事實欄二(九)共同販賣第二級毒品予陳伯彥部分：
  1.被告溫偉光於偵查中供稱：「(問：是否認識呂良基？)認
    識，英文名字HENRY ，電話0000000000。」、「問：98年8
    月14日18時44分通聯譯文，何意？）就是他跟我說新的好東
    西，我是說他拿多少不要告訴別人，可以殺到7 是指1 克
    700 ，如果有別人要可以開高一點的價錢，就可以算人家
    800 、850 可以賺……」、「（問：98年8 月10日22時1 分
    通聯譯文，何意？）我拿1 包7 千，有朋友請我們幫忙拿，
    我算他們多500 元，因為我開車幫他們拿需要油錢跟電話連
    絡，呂良基賺1 千可能是講錯了，應該是賺500 ……」、「
    （問：0000000000呂良基通聯譯文中第12頁，98年8 月14日
    18時44分到通聯譯文第21頁的98年8 月16日21時28分，顯示
    你與呂良基共同販賣大麻予ALEX（陳伯彥）的完整歷程，有
    何意見？）拿那個差價來貼補自己買的部分，比如ALEX的部
    分是9 ，我們拿75，中間差的15，等於我們自己要的只有6
    。」、「（問：所以你跟呂良基有獲利？）如我剛剛所述，
    跟人家一起拿時我拿的會比一起拿的人便宜一點點，這樣的
    事實我承認。」等語（原審編號卷(二)第301 頁、第303-304
    頁）；於原審供稱：「（起訴書）犯罪事實一( 七) 部分，
    我承認這部分的犯行，我跟呂良基1 人出3150元，陳伯彥出
    2700，跟他收2700。」、「我承認我賣給陳伯彥的3 公克大
    麻，我的成本每公克是750 元，但陳伯彥是以900 跟我買，
    所以有價差。」、「（問：你之前有向法院承認有賣給陳伯
    彥3 公克大麻有賺取價差，是否如此？）是的」、「……這
    件事情是我們去找呂良基的朋友綽號『阿基』（即羅一翔）
    買，是由呂良基去聯絡他的朋友『阿基』，我跟呂良基一起
    去找『阿基』買，拿到之後我們就到陳伯彥家，因為陳伯彥
    與我分3 公克，陳伯彥有給我3 公克的錢2700元。」、「（
    提示98年警聲搜字第1285號卷第192 至193 頁並告以要旨，
    問：98年8 月14日下午6 時44分、6 時49分，這是否你與呂
    良基的對話？）對」、「（問：這2 通電話裡面的Alex是不
    是陳伯彥？）是的」、「（問：當你表示全部統一『9 』，
    呂良基卻表示我知道啊，不管我們賣給多少人，扣掉成本後
    ，我們就均分，我們1 袋1500元就夠了，這是否你與呂良基
    的對話？）對」等語（原審卷(一)第29、150 頁、卷(二)第82、
    163頁、第171-172頁）。
  2.證人陳伯彥於原審具結證述：「（提示98年11月4 日偵訊筆
    錄，問：你在此次偵查中，檢察官有提示你跟呂良基98年8
    月14日到98年8 月16日的通聯譯文給你看，問你那次買了多
    少大麻，你回答的內容意思為何？）我是回答檢察官說那次
    ，1 公克900 元，我出了2700元，呂良基和溫偉光他們分了
    多少我不知道……」、「（問：溫偉光向他朋友購買的價格
    為何？）我們之前買都是1 公克900 元，他們跟我說我就相
    信。」、「（問：你如何拿到大麻？）溫偉光、呂良基跟我
    碰面的時候給我，我不清楚地點在何處，我只記得是在臺北
    市。」、「（問：你錢交給何人？）我是交給溫偉光、呂良
    基其中1 個人」、「（問：當時你交錢你同時也拿到大麻？
    ）我請他們先幫我墊，交錢的同時我也有拿到大麻。」等語
    （原審卷(二)第76-82 頁）。
  3.再參諸卷附98年8 月14日至同月16日間，被告溫偉光、呂良
    基彼此間、被告溫偉光、呂良基分別與證人陳伯彥、毒品來
    源「阿基」（即羅一翔）間，就該次買賣毒品大麻交易情節
    所為之相關通話通訊監察譯文在卷可憑（原審編號卷(二)第23
    8 -240頁、卷(十三)即98年警聲搜字第1285號卷第192-201 頁）
    。此外，並有被告溫偉光聯絡販賣毒品事宜所用之行動電話
    1 支、呂良基所有供其犯本件販賣第二級毒品罪所用之
    BLACKBERRY型行動電話1 支（不含門號0000000000號SIM 卡
    1 張）扣案足資佐證。
  4.綜上，足認被告溫偉光上開自白核與事實相符，堪以採信。
    被告溫偉光事實欄二(九)共同販賣第二級毒品予陳伯彥部分，
    犯行洵堪認定。
 (八)事實欄二(十)(十一)販賣第二級毒品予綽號「小夏」部分：
  1.被告溫偉光於偵查中供述：「……（問：為何羅冠明說你負
    責拿貨，他負責找客人，獲利你們對半分？）有……」、「
    （問：你們以此模式賣大麻共獲利多少？）我不記得……賣
    出去是羅冠明在主導。……羅冠明的部分，他拿去賣再分我
    。……跟羅冠明有提到『夏姐』」、「（問：是『夏姐』還
    是『小夏』？）是同1 個人，我有在酒店門口看過她」等語
    （原審編號卷(二)第301-304 頁）；於原審供稱：「（起訴書
    ）犯罪事實一( 八) 部分我承認我有跟羅冠明合資買大麻…
    …至於要賣給朋友多少錢都由他自己決定」等語（見原審卷
    (一)第150 頁）。
  2.證人即第一審共同被告羅冠明於偵查中供述：「（問：是否
    認識溫偉光？）認識」、「（問：溫偉光英文名字？）ARON
    ，也有人叫他ALLEN ，因為聽起來很像。」、「（問：你如
    何認識溫偉光？）我17歲去國外時認識他。」、「（問：你
    手機幾號？）0000000000」、「（問：溫偉光手機幾號？）
    他有2 支，0000000000，另1 支要看了才知道。」、「（問
    ：98年4 月21日14時1 分，你與溫偉光通聯譯文，何意？）
    在講大麻重量，……7.5 是指每公克750 元，出掉是賣掉的
    意思，要還給JOHN朱家宏，JOHN會從外國進大麻，客人都是
    酒店小姐，我曾經在松江路泊車，這通電話是指我們的本錢
    ……如果拿65就賣75，拿55就賣65，獲利我跟ARON對半分，
    1 人分500 ，本錢就拿給JOHN。」、「（問：98年4 月29日
    14時37分通聯譯文，何意？）就是跟溫偉光分紅利的部分，
    這個是我自己抽掉了，所以這部分我要自己扛下來」、「（
    問：你跟溫偉光從何時開始合作賣大麻？）今年農曆過年後
    ……」、「（問：你講的『小夏』在哪裡工作？）臺北市○
    ○路148 號，我還在那邊工作時店名叫『名亨』」、「（問
    ：溫偉光電話？）0000000000」、「（問：98年4 月29日14
    時通聯譯文，何意？）因為我有欠他錢，且上次的錢被訛了
    ，所以我徵求他的意見……賺1 千兩人對半分」等語（原審
    編號卷(三)第42-43 頁、第68頁）；復於原審供稱：「就（起
    訴書）犯罪事實一( 八) 部分，我個人有販賣第二級毒品的
    事實，我有跟溫偉光拿毒品，是我拿去賣，但我只有賣2 次
    。」、「（提示98偵字13148 號卷羅冠明9 月17日警詢筆錄
    ，偵卷第11頁，問：為何之前你說你有跟溫偉光一起賣過10
    次的大麻？）我記得我當時是說沒有超過10次，……第1 次
    我先跟綽號『肥哥』圍事講說有大麻，……圍事說是綽號『
    小夏』的酒店小姐要的，……我有販賣2 次大麻的行為。我
    2 次拿毒品給肥哥時，我有告訴溫偉光，當初是說有賣到錢
    的話再跟他分……這2 次大麻的錢都是溫偉光出的，我是跟
    溫偉光說，朋友要買，等賣到錢後再給他……」、「（問：
    對於檢察官起訴起訴書犯罪事實欄一( 八) 部分所載之犯罪
    事實，有何意見？）沒有賣到10次，我賣給『小夏』2 次，
    『小夏』就是『夏姐』，每1 次是10公克，地點都在『名亨
    酒店』，第1 次時間約在98年2 月，是農曆過完年後，第2
    次隔了2 、3 個月，我10公克賣給他快9000元，價格好像是
    ……8500元，我賺多少我不記得。每1 公克賺100 元，1 次
    約是賺1000元。」、「（問：你販賣給『小夏』的毒品來源
    為何？）我請溫偉光幫我拿，1 個有英文名字的人，但我現
    在不記得，我印象中有1 個叫『TED 』，1 個叫『RANDY 』
    ，但我不知道他跟誰拿。」、「（問：溫偉光是否知道你販
    賣對象有『小夏』？）他知道我要販賣，但不知道賣給誰…
    …」等語（原審卷(一)第32、151 頁、卷(二)第259 頁反面）；
    並於原審具結證述：「（問：名亨酒店有1 位叫『小夏』的
    小姐？）有」、「（問：溫偉光是否認識『小夏』的小姐？
    ）不認識，聽我說過，但是沒有見到面。」、「（問：你有
    沒有賣大麻給名亨酒店小夏的小姐？）有」、「（問：大麻
    來源？）我請溫偉光幫我拿」、「……（問：1 公克大麻溫
    偉光給你多少錢？）我每次請他幫我拿10公克，7500元。」
    、「（問：你賣給小姐多少錢？）零賣的方式，1 公克加
    100 元，所以1 公克賣850 元。」、「問：你剛才提到你有
    告訴溫偉光關於『小夏』這個人，你如何跟他說的？）我告
    訴他，我有1 個朋友叫做『小夏』，他要跟我買大麻，我請
    溫偉光幫我拿。」、「（問：所以溫偉光顯然知道你拿大麻
    就是要賣給酒店小姐？）是的」等語（原審卷(二)第183-189
    頁）。
  3.此外，復有前開被告溫偉光、羅冠明彼此間，就該部分毒品
    交易情節所為之相關通話通訊監察譯文在卷（原審編號卷(二)
    第79頁、第81-82 頁、第83-84 頁、第269 頁）及被告溫偉
    光聯絡販賣毒品事宜所用之行動電話1 支扣案足資佐證。
  4.綜上，足認被告溫偉光上開自白核與事實相符，堪以採信。
    據此，被告溫偉光與羅冠明間確有謀議，推由被告溫偉光自
    向真實姓名、年籍均不詳之「RANDY 」等人，以每10公克
    7500元之價格，販入第二級毒品大麻10公克後，再交由羅冠
    明出面在名亨酒店以8500元販賣予「小夏」，並約定獲利
    1000元均分，顯見被告溫偉光、羅冠明就事實欄二(十)(十一)所示
    2 次販賣第二級毒品犯行，均有犯意聯絡、行為分擔。
 (九)事實欄二(十二)轉讓大麻予王俊強部分：
  1.上開事實，被告溫偉光並於原審供述：「就（起訴書）犯
    罪事實一( 九) 部分，我承認這部分的犯行，我大概有請
    過王俊強1 根菸。」、「……時間我不確定，但是在98年
    6.7 月間……，我請他施用1 口，重量約0.2 、0.3 公克」
    等語（原審卷(一)第29、150 頁、卷(三)第259 頁反面）。
  2.證人王俊強於原審具結證述：「（問：你於98年6 、7 月間
    溫偉光是否有曾經轉讓大麻給你施用過？）他有請我抽過，
    時間不記得，地點應該是在周政亨家。」、「（提示98 年
    度他字第1302號第128 頁證人筆錄，問：你於檢察官訊問時
    所述關溫偉光於98年6 、7 月間在周政亨家，有請你吸食過
    1 次大麻是否實在？）是」、「（問：溫偉光當時請你吸食
    的數量為何？）1 口的量」等語相符（原審卷(三)第125 頁反
    面）。此外，復有通聯譯文在卷足參。
  3.綜上，被告溫偉光轉讓大麻1 次之自白核與事實相符，堪以
    採信。被告溫偉光事實欄二(十二)轉讓大麻予王俊強部分，犯行
    洵堪認定。
四、關於認定上訴人即被告吳文鼎犯罪之證據及理由
 (一)被告吳文鼎於本院更一審最後言詞辯論期日就事實欄二(四)、
   三(三)(四)(五)部分，坦承有販賣第二級毒品之行為，並於本院更
   一審100 年8 月17日準備程序，就販毒部分承認有營利之意
   圖（本院更一卷(一)第156 頁），就三(一)販賣毒品部分則否認
   其事，就三(二)部分辯稱為轉讓毒品。
 (二)事實欄二(四)販賣第二級毒品部分：
  1.被告吳文鼎並於偵查中供述：「（提示吳文鼎0000000000
    與溫偉光0000000000於98年5 月26日20時8 分通聯譯文，問
    ：上開通聯譯文，為何意？）這就是在約要交易，這次我賣
    1 萬元10公克大麻，溫偉光抽2 千元，一般交易都是溫偉光
    自己來跟我拿，我跟他收8 千元10克，這次是他有朋友需要
    ，但他沒有現金可以給我，所以我們約好一起跟他朋友交易
    ，由我交貨給溫偉光朋友，收1 萬元，我再將其中2 千元交
    給溫偉光。」等語（原審編號卷(六)即98年偵字第14555 號卷
    第118 頁）；於原審具結證述：「（問：98年5 月26日有無
    賣大麻？）有」、「（問：當天如何賣？）他打給我問我有
    沒有貨，我們約見面，見面後，他說他身上沒有錢，要找朋
    友，把東西交給朋友後，才能給我錢。」、「（問：溫偉光
    要拿多少大麻？）電話是說總共10公克……」、「（問：你
    大麻拿給他還是如何給的？）他來找我，在他車上，我在他
    車上談話，他載我去找他朋友。」、「（問：為何要去找他
    朋友？）他說要幫朋友拿，也沒錢幫朋友先出，所以要去找
    他朋友，才有錢給我。」、「（問：後來載到那裡去找朋友
    ？）承德路」、「（問：有幾個朋友在那？）1 個，男的，
    我不認識。」、「那天我們見面後，要我跟他朋友報價1 萬
    元，我再拿回屬於我的8 千元……，因為我平常賣給他們是
    10克8 千元，當天要給他朋友的是10克，……他朋友給我1
    萬元，我拿2 千給溫偉光。」、「（問：2 千元在那交給溫
    偉光？）車上分錢時，我拿回屬於我的8 千元。」、「……
    他朋友我不認識，我不可能跟他朋友交易，至於我給他2 千
    元這是在車上協議好，他叫我配合他演戲，跟他朋友報價1
    萬元。」、「（問：這種抽2 千元方式有很多次，還是只有
    1 次？）這事是當時見面他跟我說的，但我不想這麼複雜，
    所以只有這次。」、「（提示98年偵14555 卷號第55頁，問
    ：5 月26日下午8 時8 分這通通聯譯文內容你跟溫偉光對話
    是什麼意思？）這譯文內容是我們在約見面時間，他跟我確
    定等下要見面交易。」、「（問：當天你到底有無親眼見面
    溫偉光朋友？）我坐在車上，他朋友有上後座。」、「（問
    ：是在車上完成交易？）是」、「（問：你有看到他朋友把
    錢1 萬元拿出來？）有」、「……我可以確定拿到10克的8
    千元……」、「（問：你剛提到2 份是10 克 ，在電話中你
    是怎麼說的？如何稱2 份？）1 個、2 個、3 個」、「（提
    示98年偵14555 卷第55頁，問：5 月26日下午8 時8 分溫偉
    光問你不要太晚，你那邊有幾個妹妹，你回答2 個，就是指
    你剛說的意思？）是」、「（問：該次見面時間你確定是5
    月26日？）是，確定。」、「（提示98年偵14555 卷之譯文
    內容，問：5 月27日凌晨2 時18分，你傳簡訊給溫偉光說一
    切都連絡好了等內容，對照5 月26日下午8時8分譯文，交易
    時間是否真的是5 月26日？）應該是5 月26日」、「（問：
    你剛提到在車上分錢時，將2 千元給溫偉光，有無此事？）
    我們2 人把錢分好，我拿8 千，他拿2 千。」、「（提示98
    年偵14555 號第118 頁，問：你剛回答辯護人問題時，你說
    1 萬、8 千的款項你忘記是怎樣交付，大麻也忘記怎麼交付
    ，但你是否先前有跟檢察官提到由你交貨給溫偉光朋友，收
    1 萬元，你再交2 千元給溫偉光？）有」等語（原審卷(三)第
    69-80 頁）。
  2.再觀證人溫偉光與被告吳文鼎間98年5 月26日之相關通聯譯
    文內容在卷（「B （溫偉光）：大鼎；A （吳文鼎）：怎樣
    ？B ：你朋友來了嘛？A ：來了啊；B ：幾個人？A ：我要
    打電話問問看耶，那你那邊呢？B ：我應該有兩個朋友會出
    來啦，但是有1 個問題耶，我要和你討論一下，我身上可能
    沒有那麼多現金帶他們出去玩，所以看說有什麼方法，要嘛
    就載你一起；A ：好阿；B ：要不要，看你阿；A ：可以阿
    ，我看今天晚上；……B ：我再確定數量給你；A ：原則上
    人數應該的話，應該沒問題啦，那我如果有變化的話，我再
    跟你確定，我要晚一點才能確定；B ：我應該是3 個朋友左
    右啦，我覺得差不多，有兩個朋友一定會來；……」等語；
    嗣被告溫偉光傳簡訊予被告吳文鼎稱：「我這裡只有兩個人
    會過去，你安排一下嘿」等語，後2 人接續通話如下：「A
    ：如果說……你來找我，我還要去載妹妹，然後再去找你朋
    友，你朋友在那邊？B ：都在台北；……；A ：是喔；B ：
    ……你那邊有幾個妹妹阿？A ：2 個；B ：還有沒有？A ：
    哪有那麼好約，能約到2 個就偷笑了；B ：還是說我先跟你
    去載妹妹，然後我帶他們去，然後馬上再拿回來給你，這樣
    可以嗎？A ：這樣好複雜喔……；B ：如果你怕的話，我可
    以把我的錶放你那；A ：是不用啦；……B ：還是你現在先
    去接妹妹，然後我現在過去找你；……A ：我去載你啦？B
    ：可以啦；A ：我去載你，然後我們去拿，我們再去台北一
    下……；B ：可以啊……」等語；此外，並有被告溫偉光供
    與被告吳文鼎聯絡毒品事宜所用之行動電話1 支（即如附表
    二編號二所示之物)扣案足資佐證。
  3.綜上，堪認被告吳文鼎自白核與事實相符，可以採信。本件
    被告吳文鼎事實欄二(四)共同販賣第二級毒品部分，犯行洵堪
    認定。
 (三)事實欄三部分：
  1.被告吳文鼎於偵查中供述：「（問：你的手機號碼？）00
    00000000、另1支0000000000」、「（問：有無在98年8 間
    ，在三重市三和夜市，以5 克大麻賣給羅冠明4500元？）8
    月份應該沒有，因為我在8 月1 日被抓，這可能是6 、7 月
    間的事。」、「（問：98年6 月21日凌晨1 時36分通聯譯文
    顯示，羅冠明用0000000000電話撥打你0000000000，你們約
    在三和路2 段『三媽臭臭鍋』見面，所為何事？）應該就是
    剛才檢察官詢問賣5 公克大麻4500元給羅冠明的事。」、「
    （問：0000000000電話98年7月4日15時46分與朱家宏
    0000000000電話通聯譯文顯示，為何意？）『酒』是指大麻
    ，『1 瓶酒』就是5 公克大麻的意思，地點在三重重陽路2
    段國泰世華銀行門口，對面是土地銀行，時間就如譯文當日
    18時3 分交易，我賣給朱家宏4 千或是4 千5 ，因為他以前
    拿10公克，後來才改拿5 公克，且他介紹朋友購買會叫我把
    價格報高，我拿回5 公克4 千，10公克8 千。」、「（問：
    0000000000電話於98年7 月29日23時45分與王俊強
    0000000000通聯譯文，何意？）『妹』是指大麻，『2 個』
    就是2 包共10公克，地點我們約在中山北路7 段圓環的派出
    所旁邊的萊爾富交易，這次賣10公克8 千元，賣給周政亨介
    紹的這幾個人價格都是固定的，5 克4 千元，10克8 千元。
    」、「（問：大麻來源？）吳培煥提供的」、「（提示照片
    確認）他是我表哥，是我媽媽哥哥的兒子。」等語（原審編
    號卷(六)第117-118 頁）；於原審供述：「（起訴書）犯罪事
    實一( 十一)(1)(2)(3)(5)(6)部分，我都承認。……犯罪事
    實一( 十一)(1)的部分( 即事實欄三(一)部分) ，是王俊強和
    周政亨合資向我購買10公克，價格是7500至8000元，詳細價
    格因時間太久我忘記了。(2)(3)(5)(6)（即事實欄(二)(三)(五)部
    分；起訴書(3) 部分，本院前審判決無罪），販賣的時間地
    點及販賣數量與金額均如起訴書所載。」、「（問：對證人
    王俊強證言有何意見？）這部分犯行我已經坦承，他（即王
    俊強）所述的時間、地點有些許出入，但無影響，當天是我
    們一起到周政亨家裡，我交付給他們10克大麻給周政亨及王
    俊強。」、「（問：對證人（朱家宏）今日證述有何意見？
    ）我有賣給他，但我印象中是5 公克1 包。」、「（問：對
    於檢察官起訴起訴書犯罪事實欄一( 十一) 部分所載之犯罪
    事實，有何意見？）第1 項販賣給周政亨、王俊強我承認，
    時間大約是起訴書所載，地點在我住處附近，是10公克7500
    至8000元。第2 項我承認沒有意見，時間、地點都如起訴書
    所載，當天是他們2 人一起來跟我買，是賣10公克8000元。
    ……第4 項在我的印象中，有在重陽橋下只有和周政亨交易
    過1 次，數量不記得，1 公克800 元，時間是差不多在6 月
    下旬。第5 項我承認，時間、地點如起訴書所載，但價格是
    5 公克4000元。第6 項我承認，但我賣朱家宏5 公克4000元
    。」、「（問：對於周政亨、王俊強證述向你購買是1 公克
    800 元有何意見？）沒有意見」、「（問：上開販賣給周政
    亨、王俊強、羅冠明、朱家宏、溫偉光等人的毒品來源為何
    ？）我是從吳培煥那邊拿的，我的獲利情形如起訴書所載，
    我跟他拿1 公克700 元，我賣1 公克800 元」等語（原審卷
    (一)第152 頁、卷(二)第91頁、卷(三)第132 頁反面- 第133 頁、
    第260 頁反面）。
  2.證人周政亨於原審證述：「（問：有無跟吳文鼎買過大麻？
    ）有」、「（問：是否有在98年3 、4 月間，在台北縣三重
    市吳文鼎住處買過大麻？）我記得我有在住處跟他買過大麻
    ，但是否在3 、4 月間，我不記得。」、「（問：是否記得
    該次交易的重量？）不記得交易的實際克數，我跟他買1 公
    克800 元左右。」、「（問：當天除了你之外，有無何人與
    你一起去？）無」，復證稱：「（問：是否於98年7 月29日
    晚上23時許，有無在士林區○○○路○ 段圓環派出所旁萊爾
    富前跟吳文鼎買過大麻？）我忘記了」、「（問：跟吳文鼎
    買大麻時，是否曾經跟王俊強一起去？）我忘記了」、「（
    提示本院卷(二)第89-91 頁王俊強之證詞，問：對於王俊強於
    本院審理時所為此部分之證詞有何意見？）有這件事」、「
    （問：當天你有無去現場？）我沒有去，但其中的5 公克是
    我的」、「（問：當天你出了多少錢？）應該是4 千元」、
    「（問：是否於98年6 月下旬於台北縣三重市重陽橋下跟吳
    文鼎買過大麻？）有」、「（問：買的次數及數量、價格是
    否記得？）忘記了，我記得我曾經在他家附近及重陽橋附近
    交易過。」、「（提示98年偵字第14555 號卷第153 頁，問
    ：98年11月4 日偵訊筆錄，你向檢察官所為之陳述是否實在
    ？）當時檢察官問我時，我當時想不起來，檢察官要我回想
    跟朱家宏買的次數比較，我確定比朱家宏的次數多1 、2 次
    ，所以我才這樣回答，但每公克的價格800 元我是確定的。
    」、「（提示98年偵字第13147 號卷第53頁證人98年9 月17
    日警詢筆錄，問：你於該次警詢中稱向吳文鼎買毒品是3 克
    3 千元，與你今日所述1 克800 元不符，為何如此？）今日
    所述才是對的，1 公克800 元，我當時很害怕很緊張，有些
    是記錯的，我現在可以確認1 公克800 元才是正確的。」等
    語( 原審卷(三)第120-123 頁) 。
  3.證人王俊強於原審證述：「（問：吳文鼎在98年7 月29日晚
    上至7 月30日凌晨是否曾經在台北市士林區○○○路○ 段萊
    爾富那邊賣過你大麻？）是的」、「（問：當時是你1 個人
    跟他買的？）是的」、「（提示98年偵14555號卷第89頁，
    問：7月30日凌晨3分左右有1通吳文鼎同學的通訊監察譯文
    ，該同學是否就是你？）是的」、「（提示同卷第90頁，問
    ：第1 欄第2 行你與吳文鼎對話中的『他』是指誰？）應該
    是指周政亨。」、「（問：當天是你與周政亨一起向吳文鼎
    購買？）我有買，周政亨也有買。」、「（提示98他1302號
    卷第128 頁第4 行，問：當初你是跟檢察官說關於這次是買
    10公克？）是」、「（問：『老亨』是指周政亨？）是的」
    、「（問：周政亨當天是否也有去萊爾富跟吳文鼎？）我只
    記得我去萊爾富，但是我不記得周政亨當天有沒有跟我去萊
    爾富」、「（問：你當時跟檢察官講的10公克是指你個人買
    10公克，還是跟周政亨一起出錢買10公克？）應該是我們1
    人一半，所以我剛才無法確定是5 公克還是10公克」、「（
    問：有無跟吳文鼎買過大麻？）有」、「（提示98年度他字
    第1302號卷第127 頁證人98年11月4 日偵訊筆錄，問：該次
    偵訊中你稱有於98年3 、4 月間與周政亨一起跟大鼎買過毒
    品，此部分所述是否實在？）是」、「（問：此次交易地點
    為何？）我只記得在三重，應該是吳文鼎三重住處附近」、
    「（問：此次交易你有無一同到場？）有」、「（提示本院
    卷(二)第86頁，問：為何於法院99年3 月2 日審理時陳述你沒
    有跟周政亨到三重跟大鼎買大麻？）我在法院開庭時應該是
    說錯，是以在檢察官那邊所述為主。」、「（問：你跟吳文
    鼎購買大麻的價格如何計算？）1 公克800 元」、「（問：
    你於偵訊時稱10公克7 千5 百元到8 千，1 公克750 元到
    800 元，與今日所述不同，何者屬實？）如果1 公克拿的話
    就是1 公克800 元，如果1 次拿10公克可以殺價一下」、「
    （問：98年3 、4 月間你與周政亨去的那次，交易價格為何
    ？）8 千元。」、「（提示本院卷(二)第89-91 頁，問：你於
    本院審理時所述98年7 月29日晚上到98年月30日凌晨與吳文
    鼎交易大麻的證詞是否實在？）是」、「（問：你與周政亨
    向吳文鼎合買大麻是否只有98年3 、4 月間在三重及98年7
    月29日在天母萊爾富附近這2 次？）是」等語( 原審卷(二)第
    89-91 頁、卷(三)第124-126 頁）。
  4.證人羅冠明於原審證述：「（問：吳文鼎是否曾經有販賣大
    麻給你？）有」、「（問：是否記得時間、地點為何？）好
    像是在98年5 、6 月份。」、「（問：98年6 月21日凌晨1
    時許，吳文鼎是否有販賣大麻給你？）有，時間確定，地點
    在三重，路名不記得，我該次買5 公克4 千元」、「（提示
    98年偵字第13148 號卷第86頁偵訊筆錄，問：你稱是在三和
    路三媽臭臭鍋，價格是4 千5 百元，與你今日所述不同？）
    應該是4 千元，我……跟他拿5 公克4 千元，在檢察官那邊
    是說錯的，地點是在三重，詳細地址我不是很記得」、「（
    提示98年偵第14555 號卷98年6 月21日1 時30分及1 時26
    分，問：否你與吳文鼎之通聯紀錄？）是」、「（問：當天
    的通話內容是為了何事？）跟他購買大麻」、「（問：從上
    開提示之通聯紀錄，是否可以看出地點？）可以，是在三重
    市○○路○ 段的三媽臭臭鍋」、「（問：當天1 時36分通話
    完後是在何時見面交易？）通話完後沒多久」、「（問：當
    天是買多少是否記得？）5 公克，分成1 包」等語( 原審卷
    (三)第129 頁反面-130頁）。
  5.證人即被告朱家宏於原審證述：「（問：有無跟吳文鼎購買
    過大麻？）有，購買的時間是在98年6 、7 月。」、「（問
    ：當時交易的數量、金額為何？）大概是5 公克或10公克，
    以4 千元或8 千元的價格我忘記了。」、「（提示98年偵第
    10153 號第137 頁，問：你稱印象中都是拿10公克，沒有跟
    他拿過5 公克，與今日所述不同，為何如此？）我印象中是
    10公克，我知道他賣的價格為5 公克4 千元，10公克就是8
    千元。」、「（問：你於偵查中所述為10公克8 千元或9 千
    元，與你所述不同，究係何者為實在？）10公克為8 千元，
    ……今日聽其他被告說的是10公克8 千元，所以我才想起來
    是10公克8 千元。」、「（提示98年偵字第14555 號卷第81
    頁以下98年7 月4 日通聯譯文，問：是否你與吳文鼎之對話
    內容？）是」、「（問：當天你與吳文鼎的通話是為了何事
    ？）我問他有沒有大麻可以賣，我要跟他購買大麻」、「（
    問：依據上開通聯譯文，是否於98年7 月4 日下午3 時於台
    北縣三重市○○路○ 段國泰世華銀行門口向吳文鼎購買5 公
    克大麻以4 千元或4 千5 百元價格？）有跟吳文鼎購買大麻
    沒錯，但我記得是10公克」、「……（提示上開譯文第83頁
    ，問：是否在下午6 時3 分通話之後沒多久進行交易？）是
    」、「（問：所以實際交易完成時間應該是當天晚上6 點03
    分左右？）是」等語（原審卷(三)第131 頁反面- 第132 頁）
    。至證人朱家宏雖於原審證稱其記得是買10公克云云，然依
    被告吳文鼎前開於偵、審中所述通聯譯文內容中所指之『酒
    』即係指大麻，而『1 瓶酒』就是5 公克大麻的意思；印象
    中是賣朱家宏5 公克1 包大麻等語（原審編號卷(六)第117 頁
    ），堪認被告吳文鼎於98年7 月4 日與被告朱家宏交易之大
    麻數量應為5 公克，金額為4000元。
  6.此外，復有被告吳文鼎於上開毒品交易時間與證人周政亨、
    王俊強、羅冠明、朱家宏等人間之通訊監察譯文內容等在卷
    可憑（原審編號卷(六)第70、71、81、82、89、90頁），及證
    人即被告吳培煥所有供販賣大麻所用如附表五編號三所示之
    行動電話1 支（含門號0000000000號SIM 卡1 張）與販賣毒
    品所得現金26400元扣案足資佐證。
  7.按認定行為人犯罪之證據，不限於物證，人證亦包括在內。
    在共同犯罪態樣，共犯之自白，與被告之自白同視，不能作
    為犯罪之唯一證據。在對立犯罪場合，例如一般人行賄公務
    員、候選人賄賂選民、吸毒者向毒販價購毒品，對立共犯一
    方之證言，仍得作為他方犯罪之證據。本件被告吳文鼎於第
    一審，在選任辯護人謝思賢律師在場時，供承：「（起訴書
    ）犯罪事實一( 十一)(1)(2)(3)(5)(6)部分，我都承認。但
    關於(4) 的部分（註：即事實欄三(二)重陽橋部分，檢察官起
    訴4 次），我只賣1 次……犯罪事實一( 十一)(1)的部分(
    即事實欄三(一)98年3 、4 月部分) ，是王俊強和周政亨合資
    向我購買10公克，價格是7500至8000元，詳細價格因時間太
    久我忘記了。」、「(2)(3)(5)(6)（即事實欄三(二)(三)(五)部分
    ；起訴書(3) 部分，本院前審判決無罪）販賣的時間地點及
    販賣數量與金額均如起訴書所載。」（原審卷(一)第152 頁）
    ，被告吳文鼎就檢察官起訴重陽橋4 次毒品交易之事實，明
    確表示僅1 次而已，既非全部承認，又非一概否認，顯係經
    過深思熟慮，就自己親身經歷之事實，所為之自白，參以吸
    毒者一時毒癮發作，逕赴毒販出入場所，直接找尋毒販購買
    毒品，或彼此適巧相遇，機會難得，順便購買，為世所常見
    ，不以雙方有通聯為必要。因被告吳文鼎於原審之自白，核
    與證人王俊強、周政亨所證相符合，又毒品量少價昂，坊間
    戲稱：「毒品比金子貴」，一般人不會平白無償贈與他人毒
    品，而被告吳文鼎其他各次交易，均以販售營利方式為之，
    證人周政亨復稱以2400元交易等情，本院自得據以認定被告
    吳文鼎有事實欄三(一)(二)之犯行。被告吳文鼎於本院更一審以
    無通聯記錄或單純轉讓而否認此部分犯罪，尚不足取。
  8.綜上，吳文鼎事實欄三販賣第二級毒品部分，犯行堪以認定
    。
  9.再關於被告吳文鼎與被告吳培煥共同販賣第二級毒品乙節，
    亦據證人即被告吳培煥於偵查中具結證述：「（問：吳文鼎
    有無幫你賣大麻？）因為我自己開發客戶能力不是很好，所
    以請吳文鼎幫我找他認識的朋友，我給他10公克收6 千或7
    千，看他賣多少，扣掉我收的錢其他就是他賺的，我跟吳文
    鼎從97年間開始賣，大概時間有1 年了，次數不記得了。」
    等語（原審編號卷即98年偵字第14949 號第82-83 頁）；
    於原審供述：「……如果我知道吳文鼎賣給他朋友的話就算
    共同販賣，那我承認，因吳文鼎有跟我說要拿大麻去賣給他
    朋友，但我不知道他朋友是誰，我知道吳文鼎是拿去賣。」
    等語（原審卷(三)第261 頁）；被告吳文鼎亦於原審供述：「
    （問：對於今日證人周政亨、王俊強、羅冠明……朱家宏有
    向你購買二級毒品大麻有何意見？）無意見。我有賣給他們
    」、「（問：販賣給他們的大麻來源為何？）我跟吳培煥拿
    的。」、「（問：你是如何跟吳培煥聯絡？）有時打電話給
    他，有時去他家按電鈴。」、「（問：吳培煥的電話為何？
    ）0000000000或00-00000000 」、「（問：你去跟吳培煥拿
    大麻時，如何向他表示？）我跟他說，有朋友要拿大麻，總
    共多少，他就給我多少。」、「（問：你如何給付吳培煥大
    麻價金？）有時我會現金代墊，有時我會跟需要的人完成交
    易之後，再將錢給他。」、「（問：你與吳培煥如何計算？
    ）10公克7 千元」、「（問：吳培煥是否知道你拿大麻是要
    去賣給別人？）知道」、「（提示98年偵字第14555 號第
    119 頁偵訊筆錄第1- 5行，問：你稱，是吳培煥叫你拿去賣
    ，你跟他拿1 包10公克7 千元，你賣10公克8 千元，剩下的
    是你的酬勞，是否實在？）這是我與吳培煥在聊天時有聊到
    過，後來就按照聊天內容這樣做……」等語（原審卷(三)第
    133 頁）。因此，被告吳文鼎與被告吳培煥確有謀議，由吳
    培煥提供經其製造完成並包裝後之大麻，並推由被告吳文鼎
    出面販售予周政亨、王俊強、羅冠明、朱家宏等人，其中每
    出售每10公克，被告吳文鼎即將所得款項中之7000元交付被
    告吳培煥，剩餘所得部分即作為自己之獲利，被告吳文鼎就
    事實欄三販賣大麻犯行，確與被告吳培煥具有犯意聯絡及行
    為分擔。
五、關於認定被告吳培煥犯罪之證據及理由：
  (一)被告吳培煥於本院更一審最後言詞辯論期日就事實欄三共同
    販毒犯行，坦承不諱，並於本院更一審100 年8 月17日準備
    程序，就販毒部分承認有營利之意圖（本院更一卷(一)第155
    頁反面）。
  (二)被告吳培煥並於偵查中供述：「（問：吳文鼎有無幫你賣大
    麻？）因為我自己開發客戶能力不是很好，所以請吳文鼎幫
    我找他認識的朋友，我給他10公克收6 千或7 千，看他賣多
    少，扣掉我收的錢其他就是他賺的，我跟吳文鼎從97年間開
    始賣，大概時間有1 年了，次數不記得了。」等語（原審編
    號卷第82-83 頁），於原審供述：「……如果我知道吳文
    鼎賣給他朋友的話就算共同販賣，那我承認，因吳文鼎有跟
    我說要拿大麻去賣給他朋友，我知道吳文鼎是拿去賣。」等
    情在卷（原審卷(三)第261頁）。
  (三)證人即被告吳文鼎於原審供述：「（問：對於今日證人周政
    亨、王俊強、羅冠明……朱家宏有向你購買二級毒品大麻有
    何意見？）無意見。我有賣給他們。」、「（問：販賣給他
    們的大麻來源為何？）我跟吳培煥拿的」、「（問：你與吳
    培煥往來及約定情形為何？）有人需要時打電話給我預定大
    麻，問了之後過了一段時間，我會跟吳培煥拿大麻。」、「
    （問：你是如何跟吳培煥聯絡？）有時打電話給他，有時去
    他家按電鈴。」、「（問：吳培煥的電話為何？）
    0000000000 或00-00000000」、「（問：你去跟吳培煥拿大
    麻時，如何向他表示？）我跟他說，有朋友要拿大麻，總共
    多少，他就給我多少。」、「（問：你如何給付吳培煥大麻
    價金？）有時我會現金代墊，有時我會跟需要的人完成交易
    之後，再將錢給他。」、「（問：你與吳培煥如何計算？）
    10公克7 千元。」、「（問：吳培煥是否知道你拿大麻是要
    去賣給別人？）知道」、「（提示98年度偵字第14555 號第
    119 頁偵訊筆錄第1- 5行，問：你稱，是吳培煥叫你拿去賣
    ，你跟他拿1 包10公克7 千元，你賣10公克8 千元，剩下的
    是你的酬勞，是否實在？）這是我與吳培煥在聊天時有聊到
    過，後來就按照聊天內容這樣做……」等語（原審卷(三)第
    133 頁）。
  (四)證人王俊強、周政亨、羅冠明、朱家宏向共犯吳文鼎分別購
    買事實欄三之大麻，業如前述（見理由欄四之(三)）。
  (五)彼此所述互核大致相符，復有證人即被告吳培煥所有供販賣
    大麻所用如附表三編號三所示之行動電話1 支（含門號
    0000000000號SIM 卡1 張）及販賣毒品所得現金26400 元扣
    案足資佐證。
  (六)綜上，堪認被告吳培煥上開自白核與事實相符，可以採信。
    本件被告吳培煥事實欄三販賣第二級毒品部分，事證已臻明
    確。因被告吳培煥與被告吳文鼎謀議，由吳培煥提供經其製
    造並包裝完成之大麻，由被告吳文鼎出面販售予周政亨、王
    俊強、羅冠明、朱家宏等人，其中每出售每10公克，被告吳
    文鼎即將所得款項中之7000元交付被告吳培煥，剩餘所得部
    分即作為吳文鼎之獲利，被告吳培煥就事實欄三販賣大麻等
    犯行，確與被告吳文鼎具有犯意聯絡及行為分擔。
六、相關法律之適用
  (一)毒品危害防制條例修正第4 條，於98年5 月20日修正，於98
    年11月20日施行（最高法院99年度臺上3968號判決參看）。
    按行為後法律有變更，致發生新舊法比較適用時，除與罪刑
    無關者，例如易刑處分、拘束人身自由之保安處分等事項，
    不必列入綜合比較，得分別適用有利於行為人之法律，另從
    刑原則上附隨於主刑一併比較外，於比較新舊法時應就罪刑
    有關之一切情形，含本刑及有關之共犯、未遂犯、想像競合
    犯、牽連犯、連續犯、結合犯，以及累犯加重、自首減輕暨
    其他法定加減原因（如身份加減）與加減例等，綜其全部罪
    刑之結果為比較後，擇較有利者為整體之適用，不能予以割
    裂而分別適用個別有利之條文。
  (二)修正前毒品危害防制條例第4條第2項規定為：「製造、運輸
    、販賣第二級毒品者，處無期徒刑或7 年以上有期徒刑，得
    併科新臺幣 7 百萬元以下罰金。」修正後規定為：「製造
    、運輸、販賣第二級毒品者，處無期徒刑或 7 年以上有期
    徒刑，得併科新臺幣１千萬元以下罰金。」修正前有關罰金
    刑之數額較低，是本件被告如無修正後同條例第17條自白或
    供出來源因而查獲之情事者，以修正前法律較有利於行為人
    。
  (三)毒品危害防制條例修正後，其中第 17 條原規定：犯第 4
    條第1 項至第4 項、第5 條第1 項至第4 項前段、第6 條第
    1 項至第4 項、第7 條第1 項至第4 項、第8條 第1 項至第
    4 項、第10條或第11條第1 項、第2項 之罪，供出毒品來源
    ，因而破獲者，「得減輕其刑」。改列第1 項修正為：犯第
    4 條至第8 條、第10條或第11 條 之罪，供出毒品來源，因
    而查獲其他正犯或共犯者，「減輕或免除其刑」。並增列第
    2 項：犯第4 條至第8 條之罪於偵查及審判中均自白者，「
    減輕其刑」。是被告如供出毒品來源，因而查獲其他共同正
    犯者，比較新舊法之結果，自以修正後之法律有利於被告。
    販毒、轉讓毒品之被告，於偵查及審判中均自白者，亦同，
    以修正後之法律較為有利。查本件被告朱家宏、溫偉光、吳
    文鼎、吳培煥等人，或於偵查及審判中就被訴之運輸、販賣
    、轉讓第二級毒品犯行自白，或供出毒品來源，因而查獲其
    他正犯或共犯，關於此部分，自應依刑法第2 條第1 項但書
    規定適用新法，對被告朱家宏等人較為有利。
  (四)轉讓第二級毒品，發生藥事法第83條第1 項與毒品危害防制
    條例第8 條第2 項之法規競合關係，除達毒品危害防制條例
    第8 條第6 項之一定數量（20公克）外，因藥事法第83條第
    1 項為後法，法定刑較重，依後法優於前法、重法優於輕法
    ，應優先適用藥事法處罰（最高法院97年度臺上字第2158
    號、96年度臺上字第3582號判決參看）。本案被告朱家宏、
    溫偉光前開各次轉讓大麻之數量，均尚乏積極證據足以證明
    已達於毒品危害防制條例第8 條第6 項所定應加重其刑之法
    定數量（即20公克），原應適用藥事法處斷。惟藥事法第83
    條第1 項之轉讓禁藥罪，以行為人對於所轉讓之物品為禁藥
    係出於明知為前提要件，所謂明知，係指直接故意而言。此
    與轉讓毒品罪不論直接故意或間接故意均可成立犯罪，尚屬
    有別。被告溫偉光為小留學生，被告朱家宏亦赴美求學多年
    ，分別於95年1 月18日、94年11月8 日返國，此為其等所承
    認，並有入出境資訊連結作業及內政部入出國及移民署100
    年9 月8 日移署資處寰字第1000142938號函可參（本院更一
    卷(一)第149 頁、第213 頁）。因吸食大麻風氣在歐美盛行，
    如有醫師處方箋，即可購得大麻，此與臺灣民情、作風大不
    相同，而國人出入國境，所填寫之入境資料，通常僅申報有
    無攜帶槍彈、毒品、超額貨幣或其他違禁品，大多數人，尤
    其是外籍人士或留學生，鮮少知悉大麻為衛生主管機關公告
    列管之禁藥。朱家宏、溫偉光二人原長期在國外求學，返台
    後3 、4 年期間，雖在超市等一般賣場無法公開順利購得大
    麻，僅明瞭大麻屬具麻醉、迷幻之毒品外，無從明確知悉大
    麻係禁藥。因被告朱家宏、溫偉光欠缺大麻屬禁藥之直接故
    意，其轉讓大麻應依轉讓第二級毒品罪名論處。
七、有關被告自白及供出上手之爭議
  (一)毒品危害防制條例第17條之減刑事由及要件：
    毒品危害防制條例於98年5 月20日修正公布，其中第17 條
    原規定：犯第4 條第1 項至第4 項、第5 條第1 項至第4項
    前段、第6 條第1 項至第4 項、第7 條第1 項至第4 項、第
    8 條第1 項至第4 項、第10條或第11條第1 項、第2 項之罪
    ，供出毒品來源，因而破獲者，得減輕其刑。改列第1 項修
    正為：犯第4 條至第8 條、第10條或第11條之罪，供出毒品
    來源，因而查獲其他正犯或共犯者，減輕或免除其刑。並增
    列第2 項：犯第4 條至第8 條之罪於偵查及審判中均自白者
    ，減輕其刑。其修正理由，係以：「一、依學者研究及實務
    運作顯示，過度重刑化之嚴刑峻法刑事政策並不足以遏阻犯
    罪，抗制犯罪最有效之方法乃在有效之追訴犯罪及儘速判決
    確定。基於有效破獲上游之製造、販賣、運輸毒品組織，鼓
    勵毒販供出毒品來源之上手，有效推展斷絕供給之緝毒工作
    ，對查獲之毒販，願意供出毒品來源，因而查獲其他正犯或
    共犯者，採行寬厚之刑事政策，爰修正現行條文，擴大適用
    範圍並規定得免除其刑，列為第1 項。二、又為使製造、販
    賣或運輸毒品案件之刑事訴訟程序儘早確定，並鼓勵被告自
    白認罪，以開啟其自新之路，爰對製造、販賣、運輸毒品者
    ，於偵查及審判中均自白時，亦採行寬厚之刑事政策，爰增
    列第2 項規定」等旨。依上開說明，毒品危害防制條例第17
    條第1 項及第2 項之增修意旨，前者乃為擴大追查毒品來源
    ，有效推展斷絕毒品供給之緝毒工作，以杜絕毒品泛濫，祇
    須被告願意供出毒品來源之上手，因而查獲其他正犯或共犯
    者，即可邀減輕或免除其刑之寬典；後者則為使案件儘速確
    定，鼓勵被告早日自新，並節省司法資源，苟被告於偵查及
    審判中均自白者，即符減刑要件，兩者之立法目的及減刑條
    件並不相同。倘被告犯毒品危害防制條例第4 條至第8 條之
    罪，願意供出毒品來源因而查獲其他正犯或共犯，並於偵查
    及審判中自白，均符合前述兩項減刑條件者，即應依上開規
    定予以遞減其刑，始符立法初衷（最高法院99年度臺上第
    630 號判決意旨參照）。就此二項減刑之適用，實務認為：
    1.毒品危害防制防制條例第17條第1 項所稱供出毒品來源，
    因而查獲其他正犯或共犯者，則被告之供出毒品來源，與調
    查或偵查之公務員對之發動調查或偵查並進而查獲其他正犯
    或共犯者，自須具有先後及相當之因果關係。若被告供出毒
    品來源之前，調查或偵查之公務員已有確切之證據，足以合
    理之懷疑被告所供製造毒品之共犯，則嗣後之查獲共犯與被
    告之供出毒品來源間，即欠缺先後及相當之因果關係，自不
    得適用上開規定予以減刑（最高法院97年度臺上第1475號判
    決、99年度臺上字第7729號判決意旨參照）。2.毒品危害防
    制條例第17條第2 項之減刑事由之規定，旨在獎勵犯罪人之
    悛悔，同時使偵查或審判機關易於發現真實，以利毒品查緝
    ，俾收防制毒品危害之效；故不論該被告之自白，係出於自
    動或被動、簡單或詳細、一次或多次，並其自白後有無翻異
    ，苟其於偵查及審判中均有自白，即應依法減輕其刑，不以
    始終承認為必要。此所稱之自白，乃對自己之犯罪事實全部
    或主要部分為肯定供述之謂（最高法院99年度臺上字第6608
    號判決意旨參照）。準此，倘對全部或主要之犯罪事實，予
    以否認，為諉責他人或避重就輕之辯解，例如交付毒品僅稱
    係轉讓或贈與，否認有買賣之行為，應需偵查、司法機關耗
    時費力調查行為人有無營利之意圖，與節省司法資源、案件
    早日確定之立法意旨有違，自不能遽以減刑（最高法院100
    年度臺上字第4676號判決、100年度臺上字第5172號判決意
    旨參照）。又條文規範「偵查中自白」之重點，要係在於偵
    查中自白必須在檢察官偵查終結前為之，以節省偵查犯罪人
    力資源之浪費，重在自白之起迄時點，而非在何公務員（司
    法警察、司法警察官、檢察官或法官）前所為，苟被告在偵
    查終結前自白，應均屬「偵查中自白」，始合立法意旨，而
    法官為羈押訊問，偵查尚未終結，仍屬偵查階段，自有上開
    條項之適用（本院暨所屬法院99年法律座談會刑事類提案第
    26 號研討意見參照）。
  (二)本案被告得否適用前開減刑事由：
    1.被告朱家宏部分
      A.毒品危害防制條例第17條第1項減刑事由
        被告朱家宏之選任辯護人主張：被告朱家宏自始即供出
        其毒品上游為吳文鼎，且原判決事實欄一之( 十六）之
         (5)（即事實欄三(四)）吳文鼎犯行，係被告朱家宏供出
        ，倘無朱家宏之證詞，即僅存吳文鼎之自白單一證據，
        無法認定該事實成罪，而吳文鼎前開犯罪事實之自白，
        係因朱家宏之指認，產生心理壓力因而認罪，符合毒品
        危害防制條例第1 項減刑事由。經查：
      朱家宏於98年7月17日警詢筆錄雖曾供出其運輸之前手
        為美國友人WEE ，並僅購買1 次（98年毒偵1590卷第25
        頁），其運輸1 次部分，雖已坦承，然並未因此查獲其
        前手，故無本項減刑之適用。
      被告雖於98年9 月14日警詢、檢訊中亦坦承與「大鼎」
        拿過一次大麻（98年偵10153 卷第78 頁、98年毒偵
        1590卷第25頁、98年偵14947 卷第23頁），然此次交易
        係於98年7 月4 日，其時間點均晚於事實欄一(二)、一(三)
        、一(四)之時點，顯見被告對其毒品來源之真實上手仍避
        重就輕，有所隱瞞，若遽予以減刑，實與「鼓勵毒販供
        出毒品來源之上手，有效推展斷絕供給之緝毒工作」之
        立法意旨相違，故應不得就此減刑。
      被告朱家宏雖於98年9 月14日供出吳文鼎部分，惟依台
        灣士林地方法院98年聲監續字第283 號通訊監察書，至
        遲自98年6 月25日起即已對被告朱家宏加以監聽，偵查
        機關在監聽期間，業已自被告朱家宏與吳文鼎、同案共
        同被告溫偉光與吳文鼎之對話，知悉吳文鼎有販賣毒品
        之犯罪嫌疑，且為被告朱家宏之毒品來源（監聽譯文見
        98年偵10153卷第108-109頁），故在被告朱家宏供出毒
        品來源為吳文鼎之前，調查或偵查犯罪之公務員已有確
        切之證據，足以合理懷疑被告朱家宏販賣毒品來源之人
        為吳文鼎；就吳文鼎遭查獲之結果觀之，實難認確因被
        告朱家宏之自白所致，亦難謂被告朱家宏供述與吳文鼎
        犯罪遭查獲有先後及相當之因果關係，故不得予以減刑
        。
      B.毒品危害防制條例第17條第2項減刑事由
        被告朱家宏之選任辯護人主張：被告朱家宏自始坦承收
        受王俊強、周政亨之價金，並轉交吳文鼎所交付之大麻
        ，及無償請周政亨施用第二級毒品大麻，顯然已經就犯
        罪事實為自白，至於被告朱家宏雖堅稱並未買賤賣貴而
        從中得利，或稱係合資向吳文鼎買入，應符已就其犯罪
        事實為自白，至被告朱家宏堅稱為從中得利，僅係其辯
        護權之行使等語。經查：
      被告朱家宏就事實一(二)部分，初於98年7月17日警詢筆
        錄否認販賣（98年毒偵1590卷第6 頁、98年偵10153 卷
        第5 頁）、同日檢訊筆錄亦否認（98年偵10153 卷第45
        頁），嗣後於98年11月4 日檢訊筆錄僅承認係與王俊強
        合資購買（98年偵10153 卷第136 頁）。就事實一(三)部
        分，於98年7 月17日警詢筆錄否認販賣（98年毒偵1590
        卷第6 頁、98年偵10153 卷第5 頁）、同日檢訊筆錄亦
        僅稱「我只有拿到過他家附近給他，他認識大鼎，因為
        我有車子，所以他叫我去幫他向大鼎拿‧‧‧」（98年
        偵10153 卷第137 頁）。如前所述，所謂自白，應係指
        肯定犯罪構成要件事實之陳述。就事實一(二)部分，觀其
        陳述，係合資購買，兩人為合同行為，與販賣之買賣雙
        方為對立行為者迥異，顯非有關販賣毒品構成要件之承
        認，自非自白犯行，與上開減刑規定不符（最高法院
        100 年度臺上字第4676號判決意旨參照）；就事實一(三)
        部分，被告僅承認幫助，亦難謂已就販賣毒品構成要件
        自白。故此二部分，均不得執邀為減刑之寬典。
      至於一(四)部分，依其偵查中（98年偵10153 卷第137 頁
        ）及第一審審理程序（原審卷(三)第258 頁）與本院更一
        審陳述，應可認為就轉讓部分均已自白，此部分得減刑
        。
    2.被告溫偉光部分
      A.毒品危害防制條例第17條第1項減刑事由
        被告溫偉光之選任辯護人主張，其略稱：被告溫偉光確
        有供出上游吳文鼎及羅一翔，應可依此項減刑。經查：
      被告溫偉光雖於98年9 月17日警詢、檢訊、同月18日聲
        押庭供出貨源為朱家宏、吳文鼎（98年偵字13147 卷第
        16頁、第300 頁、98年聲羈358 卷第11頁），另在原審
        供出「阿基」羅一翔（原審卷(三)第136 頁）。惟查，就
        朱家宏、吳文鼎部分，士林地檢署早已持台灣士林地方
        法院98年聲監續字第185 號通訊監察書，自98年4 月17
        日起，即對被告溫偉光所持用之0000000000、00000000
        00門號、呂良基所持用之0000000000門號加以監聽，至
        遲98年6 月25日起並對被告朱家宏加以監聽（98年警聲
        搜1285卷第29頁、98年警聲搜1285卷第11頁），均已監
        聽到其上手為朱家宏（98年警聲搜1285卷第57頁、第57
        頁、第61頁）、吳文鼎（98年警聲搜1285卷第52、53、
        54、57、62頁等），並經警員張興華、高佳豪於原審證
        明屬實（原審99年5月10審判筆錄），又朱家宏已於98
        年7月17日經逮捕到案，於同年9月14日警詢筆錄坦承其
        上手為吳文鼎，另被告溫偉光於98年9月17日警詢、檢
        訊，警方及檢察官均已提示吳文鼎之刑案照片供其指認
        （98年偵13147卷第16頁、第302頁），故在被告溫偉光
        供出毒品來源為朱家宏、吳文鼎之前，調查或偵查犯罪
        之公務員已有確切之證據，足以合理懷疑被告溫偉光販
        賣毒品來源之人為吳文鼎；就吳文鼎遭查獲之結果觀之
        ，實難認確因被告溫偉光之自白所致，亦難謂被告溫偉
        光供述與吳文鼎犯罪遭查獲有先後及相當之因果關係，
        故不得予以減刑。
      就羅一翔部分，依被告溫偉光於98年8 月15日20時21分
        與證人呂良基之通訊監察內容，談及其向羅一翔拿毒品
        時，有給羅一翔賺錢之事；且依羅一翔所使用之門號
        0000000000號行動電話，與證人呂良基有關於毒品交易
        之對話內容，此有通訊監察譯文可稽（98年偵16493 影
        卷第29頁、31頁、32頁）。被告辯護人徒以檢警逮捕相
        關犯嫌時點先後主張減刑，並不足採，蓋檢警偵查有其
        策略考量，如本案共同被告朱家宏早於98年7 月17日遭
        檢警逮捕，而監聽較早之被告溫偉光則反遲至同年9 月
        17日始遭逮捕，非得僅以時序，遽認逮捕較後者定與前
        者有相當之因果關係。
      B.毒品危害防制條例第17條第2項減刑事由
        被告溫偉光之選任辯護人主張：被告溫偉光就其全部犯
        行，均已於偵查中及原審中坦承犯行，故應予減刑。經
        查：
      被告溫偉光初於98年9 月17日警詢、檢訊僅承認施用，
        均否認販賣（98年偵13147 卷第11頁、第300 頁），嗣
        就事實欄二(一)(二)(三)販賣第二級毒品予江文良部分，承認
        至朱家宏處拿20公克大麻給江文良（98年偵字13147 卷
        第13頁），供稱「有，有提高一點，來降低自己購買自
        己使用的大麻價格。」（98年偵13147 卷第17頁），並
        於本院更一審坦承有營利意圖，應可認定於偵查中及審
        判中確均坦承販賣犯行，就事實欄二(一)(二)(三)之犯行應予
        減刑。
      事實欄二(四)與吳文鼎共同販賣第二級毒品部分，被告於
        警詢、檢訊均未坦承，至第一審亦否認此犯行（原審卷
        (一)第29頁、第150 頁），故此部分與上開減刑之規定不
        符，要難予以減輕其刑。
      事實欄二(五)(六)(七)販賣第二級毒品予陳伯彥部分，被告溫
        偉光於98年9 月17日檢訊就此部分僅承認「跟人家一起
        拿時我拿的會比一起拿的人便宜一點點，這樣的事實我
        承認，但我不認為這樣是販賣。」（98年偵14137卷 第
        304 頁），另98年9 月18日聲押庭僅承認其係與陳伯彥
        合買，次數亦僅一次（98年聲羈358 卷第11頁）。查被
        告溫偉光為商業碩士，受有高等教育，學成回台，從事
        商業行為，返國3 、4 年才交易毒品，對買賣、販賣之
        定義，應有相當瞭解，而觀其陳述，係合資購買，或稱
        非販賣，因合購為合同行為，與販賣之買賣雙方為對立
        行為者迥異，其更否認有販賣行為，顯非有關販賣毒品
        構成要件之承認，自非自白犯行，與上開減刑規定不符
        ，此部分應不得予以減刑。
      事實欄二(八)轉讓第二級毒品予陳伯彥部分，被告溫偉光
        就於警詢、檢訊均未坦承犯行，於第一審98年11月16日
        審理始承認（原審卷(一)第150 頁），惟本案檢察官係於
        同年11月12日起訴，被告溫偉光偵查中未承認，並不符
        減刑規定，此部分不得予以減刑。
      事實欄二(九)共同販賣第二級毒品予陳伯彥部分，被告溫
        偉光於98年9 月17日警詢否認此犯行（98年偵13147 卷
        第14頁），嗣於同日檢訊對此部分則稱「有朋友請我幫
        忙拿，我算他們多500 元，因為我開車幫他們拿需要油
        錢跟電話聯絡，呂良基賺1 千可能是講錯了，應該是賺
        500 ，但都只是講講而已，我們多半是朋友集合一起拿
        。」（98年偵13147 卷第301 頁）。依其陳述，被告實
        主張該差價為油錢、電話費等補貼，「只是講講而已」
        ，並係「集合一起拿」，屬合同行為或幫助吸食毒品之
        行為，非就以毒品為標的物之營利行為坦承，顯非有關
        販賣毒品構成要件之承認，自非自白犯行，與減刑規定
        不符。
      事實欄二(十)(十一)共同販賣第二級毒品予綽號「小夏」部分
        ，被告溫偉光於98年9 月18日聲押庭，有承認確有與羅
        冠明共同販賣，並分得利潤（98年聲羈第358 卷第10、
        11頁），雖於於第一審翻異而僅承認為合資（原審卷(一)
        第150 頁），惟於本院前審及更一審坦承此部分犯行，
        故此部分應得減刑。
      事實欄二(十二)轉讓大麻予王俊強部分，被告溫偉光於98年
        11月4 日檢訊已坦承（98年偵13147 卷第328 頁），並
        於第一審及本院更一審審理程序中坦承（原審卷(一)第
        150 頁），此部分應予減刑。
      另辯護人主張應以刑法59條減刑。惟刑法第59條之酌量
        減輕其刑，必須犯罪另有特殊之原因與環境等等，在客
        觀上足以引起一般同情，認為即予宣告法定低度刑期尤
        嫌過重者，始有其適用，觀本案被告溫偉光貪圖一時逸
        樂，除自行吸毒外，又販賣、轉讓毒品，總次數達15次
        ，在第一審偵審各庭，拒不坦承全部犯行，一再玩法，
        在客觀上，為求遏止近來毒品猖獗之風，殊無堪資憫恕
        可言，無從依刑法第59條減刑。
    3.被告吳文鼎部分
    A.毒品危害防制條例第17條第1項減刑事由
      被告吳文鼎於警詢中供出其大麻來源之前手為吳培煥（98
      年偵14555 第11頁警詢筆錄、第118 頁檢訊筆錄、98年聲
      羈第415 號第9 頁），並確實因此查獲吳培煥非法製造大
      麻之犯罪事實，當然有此項減刑事由之適用。
    B.毒品危害防制條例第17條第2 項減刑事由
      對事實欄二(四)、三所示之犯罪事實，被告曾於警詢抽象坦
      承曾將二級毒品大麻販賣給溫偉光、羅冠明、朱家宏、周
      政亨、王俊強等5 人（98年偵14555 卷第9 頁、第11頁）
      ，於98年10月26日檢訊、同日聲押庭就事實欄之三(三)、三
      (四)、三(五)等犯罪事實自白（98年偵14555 卷第117 、118
      頁、98年聲羈415 卷第5 頁、第8 頁），至於三(一)、三(二)
      販賣予周政亨部分，雖無坦承具體時間、地點，但已就販
      賣之事實加以坦承，仍應不失為自白；被告吳文鼎復於第
      一審就事實欄三(一)、三(三)、三(四)、三(五)全部自白，及就三
      (二)販賣部分坦承犯行（自白1 次即本院更一審認定部分）
      ，可認為其已符合毒品危害防制條例第17條第2 項之減刑
      事由而得為減刑。
    4.被告吳培煥部分
      被告吳培煥對於起訴事實，均於偵查及審判中自白販賣犯
      行，有各該筆錄在卷為憑（98年聲羈第417 卷第7 頁、98
      年偵14949 卷第82、83頁、原審卷(一)第85-87 頁、第262
      頁、本院更一審卷），得依毒品危害防制條例第17條第2
      項之規定減輕其刑。
八、論罪科刑部分
  (一)按大麻係毒品危害防制條例第2條第2項第2款所規範之第二
    級毒品，不得非法運輸、販賣及轉讓，並係行政院依懲治走
    私條例第2條第4項法律授權公告甲項第4款管制進出口之物
    品，不得非法進出口。
  (二)核被告朱家宏就事實欄一(一)部分所為，係犯修正後毒品危害
    防制條例第4 條第2 項之運輸第二級毒品罪及懲治走私條例
    第2 條第1 項私運管制物品進口罪；就事實欄一(二)部分所為
    ，係犯修正前毒品危害防制條例第4 條第2 項之販賣第二級
    毒品罪；就事實欄一(三)部分所為，均係犯修正前毒品危害防
    制條例第4 條第2 項之販賣第二級毒品罪（2 罪）；就事實
    欄一(四)部分所為，均係犯毒品危害防制條例第8 條第2 項之
    轉讓第二級毒品罪（2 罪）。其運輸、販賣、轉讓前持有第
    二級毒品大麻之低度行為，均應為運輸、販賣、轉讓之高度
    行為所吸收，不另論罪。被告朱家宏與「Wee 」之成年男子
    就運輸、私運第二級毒品犯行，有犯意聯絡及行為分擔，應
    論以共同正犯。又被告朱家宏利用不知情之快遞公司人員運
    輸大麻之行為，為間接正犯。被告朱家宏以私運一行為同時
    觸犯運輸第二級毒品罪及私運管制物品進口罪，為想像競合
    犯，應依刑法第55條規定從較重之修正後毒品危害防制條例
    第4 條第2 項運輸第二級毒品罪處斷。被告朱家宏所犯1次
    運輸第二級毒品犯行、3 次販賣第二級毒品犯行、2 次轉讓
    第二級毒品犯行，犯意各別、行為互殊，應予分論併罰。被
    告朱家宏於偵查及審判中，就運輸、轉讓第二級毒品等犯行
    均自白不諱，均應依修正後毒品危害防制條例第17條第2項
    之規定，減輕其刑。
  (三)核被告溫偉光就事實欄二(一)(二)(三)(十)(十一)部分所為，均係犯修正
    後毒品危害防制條例第4 條第2 項之販賣第二級毒品罪（5
    罪）；就事實欄二(四)(五)(六)(七)(九)部分所為，均係犯修正前毒品
    危害防制條例第4 條第2 項之販賣第二級毒品罪（5 罪）；
    就事實欄二(八)(十二)部分所為，均係犯毒品危害防制條例第8 條
    第2 項之轉讓第二級毒品罪（5 罪）。其販賣、轉讓前持有
    第二級毒品大麻之低度行為，均應為販賣、轉讓之高度行為
    所吸收，不另論罪。又被告溫偉光與吳文鼎間，就事實欄二
    (四)部分所示之販賣第二級毒品大麻犯行，被告溫偉光與呂良
    基間，就事實欄二(九)部分所示之販賣第二級毒品大麻犯行，
    另被告溫偉光與羅冠明就事實欄二(十)(十一)所示販賣第二級毒品
    犯行，分別有犯意聯絡及行為分擔，分別應論以共同正犯。
    又被告溫偉光所為10次販賣第二級毒品犯行、5 次轉讓第二
    級毒品犯行，犯意各別、行為互殊，應予分論併罰。又被告
    溫偉光於偵查及審判中，就事實欄二(一)(二)(三)(十)(十一)販賣第二級
    毒品犯行，及事實欄二(十二)轉讓第二級毒品部分，均自白不諱
    ，自均應依修正後毒品危害防制條例第17條第2 項之規定，
    減輕其刑。
  (四)核被告吳文鼎就事實欄二(四)部分所為，係犯修正後毒品危害
    防制條例第4 條第2 項之販賣第二級毒品罪；就事實欄三部
    分所為，均係犯修正後毒品危害防制條例第4 條第2 項之販
    賣第二級毒品罪（5 罪）。被告吳文鼎販賣前持有第二級毒
    品之低度行為，均應為販賣之高度行為所吸收，不另論罪。
    又被告吳文鼎與溫偉光間，就事實欄二(四)部分所示之販賣第
    二級毒品大麻犯行，被告吳文鼎與吳培煥就事實欄三所示販
    賣第二級毒品犯行，分別有犯意聯絡及行為分擔，分別論以
    共同正犯。又被告吳文鼎所為6 次販賣第二級毒品犯行，犯
    意各別、行為互殊，應予分論併罰。販賣毒品罪名，無反覆
    實行之性質，立法上亦未將其構成要件列為集合犯，被告吳
    文鼎多次所為，有相當時間之間隔，顯係基於各別犯意為之
    ，不能論以接續犯或集合犯。被告吳文鼎之辯護律師指被告
    吳文鼎僅構成一罪，與立法規定及目前實務有違。被告吳文
    鼎迭於偵查及法院審理時，就事實欄二(四)、三部分所載之販
    賣第二級毒品大麻犯行，均自白在卷，自均應依修正後毒品
    危害防制條例第17條第2 項規定，減輕其刑。另證人即查獲
    本案警員張興華於原審就其如何依被告吳文鼎之指述，循線
    查獲被告吳培煥裁種大麻的地方，並查獲共犯被告吳培煥等
    情結證述在卷（原審卷(一)第115 頁99年5 月10日審判筆錄）
    ，是就被告吳文鼎事實欄二(四)、三所為，均應依修正後毒品
    危害防制條例第17條第1 項規定，減輕其刑。
  (五)被告吳培煥就事實欄三部分所為，均係犯修正後毒品危害防
    制條例第4 條第2 項之販賣第二級毒品罪（5 罪）。被告吳
    培煥販賣前持有第二級毒品大麻之低度行為，亦應為販賣之
    高度行為所吸收，不另論罪。被告吳培煥與吳文鼎就事實欄
    三所示販賣第二級毒品犯行，均有犯意聯絡及行為分擔，亦
    應論以共同正犯。被告吳培煥所犯5 次販賣第二級毒品犯行
    ，犯意各別、行為互殊，應予分論併罰。被告吳培煥於偵審
    中均自白有販賣第二級毒品大麻之犯行，故被告吳培煥所犯
    均應依修正後毒品危害防制條例第17條第2 項規定，減輕其
    刑。
九、撤銷改判部分
    原判決關於朱家宏如附表四編號一、五部分，溫偉光如附表
    五編號一至三、五至十二部分，吳培煥如附表七編號一至四
    部分，及吳文鼎部分，均據以論罪科刑，惟查：
  (一)有關朱家宏部分
   1.查扣之毒品大麻外包裝，重7.86公克，既可與大麻分別稱
     重，兩者即可析離，外包裝應單獨宣告沒收，不得與毒品
     大麻一併沒收銷燬。
   2.事實欄一(四)部分，被告朱家宏因欠缺明知為禁藥之直接故
     意，僅構成轉讓第二級毒品罪。
   3.原判決就前者，將外包裝與大麻諭知沒收銷燬，並就後者
     ，論以藥事法第83條第1 項轉讓禁藥罪，其適用法則不當
     。
  (二)有關溫偉光部分
   1.事實欄二(一)部分，犯罪時間為98年4 月26日下午，原判決
     誤認為同日晚間。
   2.事實欄二(五)部分，溫偉光販毒之大麻，為5 公克，價金為
     4500元，原判決誤為數量1 公克共900 元。
   3.事實欄二(九)部分，溫偉光未於偵審中均自白犯行，不能依
     現行法減輕其刑，應適用修正前毒品危害防制條例論處，
     原判決依修正後法律論罪，尚有違誤。
   4.事實欄二(十)(十一)部分，販賣予小夏之大麻，2 次數量各為10
     公克，原判決誤為5 公克。
   5.事實欄二(八)(十二)部分，溫偉光涉犯轉讓第二級毒品罪，原判
     決誤為觸犯轉讓禁藥罪。
   6.宣告多數沒收者，併執行之，為刑法第51條第9 款所明定
     ，溫偉光個人販毒部分，販毒所得合為104000元，原判決
     誤為100400元，並於主文欄諭知沒收100400元，關於個人
     6 次販賣部分（附表五編號一、二、三、五、六、七部分
     ），適用法則錯誤。
  (三)有關吳文鼎部分
   1.刑法第71條第2項規定「有二種以上之減輕者，先依較少之
     數減輕之」，另同法第66條規定「有期徒刑、拘役、罰金
     減輕者，減輕其刑至二分之一。但同時有免除其刑之規定
     者，其減輕得減至三分之二」。原判決認定吳文鼎關於事
     實欄二(四)、三販賣第二級毒品部分，有修正後毒品危害防
     制條例第17條第1項「犯第4條至第8條、第10條或第11條之
     罪，供出毒品來源，因而查獲其他正犯或共犯者，減輕或
     免除其刑。」及第2項「犯第4條至第8條之罪於偵查及審判
     中均自白者，減輕其刑。」之減輕原因，則依據刑法第71
     條第2項規定，當先依毒品危害防制條例第17條第2項減輕
     其刑，再依同條例第17條第1項遞減其刑，然原判決疏未援
     用刑法第71條第2項之規定，且以較不利於其之順序，先依
     毒品危害防制條例第17條第1項減輕其刑，再依同條例第17
     條第2項遞減，其適用法則顯有不當（最高法院100年度臺
     上字第2863號判決發回意旨參看）。
   2.附表六編號四部分，其犯罪情節，與其他五次雷同，販毒
     所得僅相差數千元，刑期卻多1年6月以上，原審量刑顯然
     失當。
  (四)有關吳培煥部分
    事實欄三部分，被告吳培煥於偵審各庭均坦白承認，其犯罪
    情節相同，僅販毒所得稍有出入，既無其他特別情事，法院
    量刑應受比例原則、平等原則、罪刑相當原則所支配，觀原
    審附表七編號一至五情節，編號一所得為8000元、量處3年
    10月，編號二所得為2400元、仍量處3年10 月，編號三所得
    為4000元、量處3年8月，編號四所得為4000 元、量處3年8
    月，編號五所得為8000元、卻量處3年8月，原判決未說明販
    毒所得相同，卻量刑有別，或未說明所得較低，量刑卻較重
    ，就附表七編號一至四部分，法院裁量權之行使，有違比例
    原則、平等原則、罪刑相當原則，尚有未當。
  (五)被告溫偉光提起上訴，認原審就事實欄二(十)(十一)部分（即附表
    五編號(十)(十一)），未審酌其於偵查及審判中自白，量刑過重，
    請求撤銷該部分判決，為有理由，其餘部分，因被告溫偉光
    販賣及轉讓毒品部分，共達15次，上訴意旨請求輕判，則無
    理由；被告朱家宏，既運輸又販賣並轉讓毒品，上訴意旨請
    求輕判，亦無理由；被告吳文鼎因其販毒達6 次，涉犯毒品
    罪不輕，除附表六編號四部分量刑過重外，其餘部分上訴請
    求輕判，亦無理由。檢察官認原審對被告朱家宏、溫偉光、
    吳文鼎、吳培煥等4人量刑均嫌過輕，指摘原判決，本院斟
    酌被告犯罪情節與後述之理由，關於吳文鼎附表六編號二、
    三部分，及其他3位被告定執行刑部分，為有理由，其餘部
    分，上訴則無理由。原判決並有前揭可議之處。爰就前揭朱
    家宏如附表四編號一、五部分，溫偉光如附表五編號一至三
    、五至十二部分，吳培煥如附表七編號一至四部分，及其等
    定執行刑部分，暨吳文鼎部分，應予撤銷改判。茲分別審酌
    ：
  1.被告朱家宏明知第二級毒品大麻對於人體健康戕害甚巨，為
    販賣大麻，竟自美國進口，戕害國民及自己身心健康，兼衡
    被告朱家宏之素行、犯罪動機、手段、犯罪所得、次數，及
    於內勤檢察官訊問時表示，運輸毒品旨在供自己施用，前後
    共運輸毒品3 次，在第一審偵審程序否認販毒行為，耗費司
    法人力，在第二審罪證明確始坦承販賣大麻之態度，暨其他
    一切情狀，各量處如附表四編號一、五所示之刑，並與後述
    上訴駁回部分，定應執行刑有期徒刑11年。
  2.被告溫偉光，為留美碩士，正值青年，不思正途，竟意圖營
    利而10次販賣第二級毒品，及5 次轉讓大麻，影響國人身心
    健康、社會秩序、善良風俗，兼衡被告溫偉光之犯罪動機、
    目的、手段、犯罪所得、次數，在通聯記錄表示欲在苗栗地
    區尋找處所種植大麻，在檢警、第一審程序否認大部分犯行
    ，在第二審始供認犯罪，暨其他一切情狀，各量處如附表五
    編號一至三、五至十二所示之刑，並與後述上訴駁回部分，
    定應執行刑有期徒刑13年6 月。
  3.被告吳文鼎為圖不法利益，竟意圖營利而多次販賣第二級毒
    品大麻，影響國人身心健康、善良風俗，就事實欄三(一)(二)部
    分，僅有證人王俊強、周政亨之證言，欠缺通聯記錄，即投
    機取巧，多方飾詞諉責，不見完全悔悟之心，在共犯吳培煥
    人脈不廣，無力推銷所製造之大麻，竟為吳培煥尋覓買手，
    助長毒品流通，復衡其之犯罪動機、目的、手段、犯罪所得
    、次數、犯後態度、素行暨其他一切情狀，各量處如附表六
    編號一至六所示之刑，並定應執行刑有期徒刑9年。
  4.被告吳培煥不思正途，為圖不法利益，竟先製造第二級毒品
    大麻，嗣意圖營利而販賣大麻，嚴重影響國人身心健康、社
    會秩序、善良風俗，在缺乏人脈無從銷售所製毒品，不思打
    退堂鼓，反而央請共犯吳文鼎打開市場，參以被告吳培煥於
    檢方陳述查扣之64萬餘元，均為其販毒所得，可見其規模不
    小，再參酌其於本院更一審撤回上訴，有悔悟之心，不欲浪
    費司法資源，暨其犯罪動機、手段、所生損害、犯罪所得、
    犯後坦承犯行態度等一切情狀，各量處如附表七編號一至四
    部分，並與後述上訴駁回部分，定應執行刑有期徒刑6年6月
    。
十、駁回上訴部分
    原判決關於被告朱家宏如附表四編號二、三、四部分，溫偉
    光如附表五編號四部分，吳培煥如附表七編號五部分，原審
    適用上述法律規定，並分別審酌被告朱家宏、溫偉光、吳培
    煥之素行、犯罪動機、手段、犯罪所得、次數，及犯後態度
    等一切情狀，分別量處如原判決如附表四編號二、三、四，
    如附表五編號四，如附表七編號五所示之主刑及從刑。其認
    事用法，均無不合，量刑亦屬允當。被告朱家宏、溫偉光、
    吳培煥對前開部分提起上訴，認原判決量刑過重，另檢察官
    上訴指摘原判決對被告朱家宏、溫偉光、吳培煥等人前開各
    罪所處之刑均嫌過輕，指摘原判決不當云云。按量刑之輕重
    ，屬事實審之職權，原判決以被告朱家宏、溫偉光、吳培煥
    等人之責任為基礎，並已說明審酌刑法第57條所列各款事項
    而為刑之量定，既未逾越法定刑度，亦未濫用其權限，即無
    違法或不當。檢察官及被告朱家宏等此部分上訴，均無理由
    ，俱應駁回。
  十一至檢察官雖聲請併對被告朱家宏、溫偉光、吳文鼎、吳培煥
    宣告刑前強制工作云云，惟除被告朱家宏前於97年間，因犯
    持有第二級毒品罪，經臺灣臺北地方法院以97年度易字第34
    29號判決處拘役50日，於98年1 月12日確定，並於98年2 月
    27日易科罰金執行完畢，及有施用毒品前科紀錄外，其餘被
    告溫偉光、吳文鼎、吳培煥於犯本案前則均無任何其他犯罪
    前科，此有被告朱家宏等人之本院被告前案紀錄表可按，據
    此，尚難即謂被告朱家宏等人有犯罪之習慣，依被告朱家宏
    等人於本院審理時所供，被告朱家宏平日曾以教美語、送材
    料、在85℃工作等為業，被告溫偉光案發前在翰荃股份有限
    公司已擔任業務員1 年多，被告吳文鼎從事電腦維修工作，
    被告吳培煥做兼職工作（原審99年6 月4日 審判筆錄），亦
    無證據足以證明被告朱家宏等人有因遊蕩或懶惰成習而犯罪
    之情形，自應認本件對被告朱家宏等人所處罪刑，均應足收
    矯正之效果，並無依刑法第90條第1 項規定宣告強制工作之
    必要。
  十二沒收部分：
  (一)毒品危害防制條例第19條第1 項規定犯第4 條之罪者，其供
    犯罪所用或因犯罪所得之財物應沒收，該條既未特別規定「
    不問屬於犯人與否，沒收之」等語，依該條沒收之物自應以
    屬於犯人者為限（最高法院93年度臺上字第3263號判決意旨
    參照）。又沒收為從刑之一種，依主從不可分之原則，應附
    隨緊接於主刑之下而同時宣告；又共同正犯因相互間利用他
    人之行為，以遂行其犯意之實現，本於責任共同之原則，有
    關沒收部分，對於共犯間供犯罪所用之物，自均應為沒收之
    諭知（最高法院91年度臺上字第5583號判決要旨參照）。再
    按毒品危害防制條例第19條第1 項規定，犯販賣毒品罪者，
    其犯罪所得之財物均沒收之，係採義務沒收主義，故販賣毒
    品所得之對價，不問其中成本若干，利潤多少，均應全部諭
    知沒收，貫徹政府查禁煙毒之決心，以符立法本旨（最高法
    院91年度臺上字第2419號判決意旨參照）。另按沒收含有保
    安處分之性質，在剝奪犯罪者因犯罪而取得之財產上利益，
    以遏止犯罪，與罰金屬刑罰之性質有別，故對於各共犯應採
    連帶沒收主義，不得就全體共犯之總所得，對於各共犯重複
    諭知沒收（最高法院94年度臺上字第1971號、95年度臺上字
    第6051號判決要旨參照）。
  (二)扣案如附表一編號一所示之大麻1 包（淨重127.56公克），
    為查獲之第二級毒品，不問是否屬於被告朱家宏或共犯所有
    ，應依毒品危害防制條例第18條第1 項前段規定，宣告沒收
    並銷燬之。
  (三)扣案如附表一編號一所示大麻外包裝，重7.86公克，旨在便
    於大麻運送及防漏之用，為被告朱家宏購買大麻而一併取得
    所有權，屬供運輸第二級毒品所用；附表一編號三夾藏、包
    裝第二級毒品大麻之音響1 組，既係Wee 用以包裝、防止大
    麻裸露之物，可認該物品屬共同正犯Wee 所有，而供包裹、
    藏放毒品，防其裸露、潮濕，便於運輸所用之物；另扣案如
    附表一編號二所示之行動電話1 支（含門號0000000000號
    SIM 卡1 張），則屬被告朱家宏所有，供其與Wee 聯絡運輸
    毒品大麻事宜之用，已如前述；均應併依毒品危害防制條例
    第19條第1 項前段規定沒收之。
  (四)扣案如附表二編號二所示之行動電話1支（不含門號000000
    0000號SIM卡1張），則屬被告溫偉光所有，分別供其與購毒
    者及共犯呂良基、吳文鼎、羅冠明聯絡販賣毒品所用，詳如
    前述，為供被告溫偉光犯前揭各次販賣、共同販賣第二級毒
    品罪所用之物，應依毒品危害防制條例第19條第1項規定宣
    告沒收。至扣案之門號0000000000號SIM卡1張，因該行動電
    話門號申用人為翰荃股份有限公司，而非被告溫偉光，業經
    被告溫偉光供明屬實在卷，是該SIM卡自非為被告溫偉光所
    有之物，爰不併予宣告沒收。
  (五)扣案共犯呂良基所有之BLACKBERRY型行動電話1 支（不含門
    號0000000000號SIM 卡1 張），依前所述，為供共犯呂良基
    與被告溫偉光聯絡販賣毒品所用，亦應依毒品危害防制條例
    第19條第1 項規定，在附表五編號九罪刑項下宣告沒收。至
    扣案之門號0000000000號SIM 卡1 張，因該行動電話門號申
    用人為共犯呂良基之母親，而非被告呂良基，亦經共犯呂良
    基供承在卷，則該SIM 卡自非屬共犯呂良基所有之物，爰不
    予沒收之。
  (六)扣案如附表三編號三所示之行動電話1 支（含門號00000000
    00號SIM 卡1 張），係屬被告吳培煥所有，供其與共犯吳文
    鼎聯絡販賣毒品所用，詳如前述，為供被告吳培煥犯前揭各
    次共同販賣第二級毒品罪所用之物，應依毒品危害防制條例
    第19條第1 項規定沒收之。
  (七)扣案如附表三編號二所示之現金648000元，其中26400元應
    各屬被告吳培煥、吳文鼎第1 次共同販賣第二級毒品予證人
    周政亨、王俊強之所得8000元，第2 次共同販賣第二級毒品
    予證人周政亨之所得2400元，第3 次共同販賣第二級毒品予
    證人羅冠明之所得4000元，第4 次共同販賣第二級毒品予證
    人朱家宏之所得4000元，第5 次共同販賣第二級毒品予證人
    周政亨、王俊強之所得8000元，均係被告吳培煥、吳文鼎共
    同販賣第二級毒品所得之財物，亦應依毒品危害防制條例第
    19條第1 項規定，分別於被告吳培煥、吳文鼎各該共同販賣
    第二級毒品罪項下沒收之。其餘扣案現金621600元，被告吳
    培煥雖於偵查中表明為販毒所得，因非本件販賣第二級毒品
    罪所得財物，不得於本案宣告沒收。
  (八)被告朱家宏販賣1 次第二級毒品予證人王俊強之所得8000元
    元，販賣2 次第二級毒品予證人周政亨之所得各2400元，係
    被告朱家宏販賣毒品所得之財物，雖未扣案，然無證據證明
    已不存在，仍應依毒品危害防制條例第19條第1 項規定，分
    別於各該販賣第二級毒品罪項下宣告沒收，如全部或一部不
    能沒收時，應以其財產抵償之。
  (九)被告溫偉光販賣3 次第二級毒品予證人江文良之所得各
    18500元、37000 元、30000 元，及販賣3 次第二級毒品予
    證人陳伯彥之所得各4500元、5000元、9000元，係被告溫偉
    光販賣毒品所得之財物，雖未扣案，然無證據證明已不存在
    ，仍應依毒品危害防制條例第19條第1 項規定，分別於各該
    販賣第二級毒品罪項下沒收之，如全部或一部不能沒收時，
    應以其財產抵償之。
  (十)被告溫偉光與被告吳文鼎共同販賣1次第二級毒品予被告溫
    偉光之不詳姓名年籍友人之所得10000 元，即係被告溫偉光
    、吳文鼎共同販賣第二級毒品所得之財物，雖未扣案，然無
    證據證明已不存在，仍應依毒品危害防制條例第19條第1 項
    規定，分別於被告溫偉光、吳文鼎各該共同販賣第二級毒品
    罪項下連帶沒收之，如全部或一部不能沒收時，以其等財產
    連帶抵償之。
  (十一)被告溫偉光與呂良基共同販賣1 次第二級毒品予陳伯彥之所
    得2700元，即係被告溫偉光、呂良基共同販賣第二級毒品所
    得之財物，雖未扣案，然無證據證明已不存在，仍應依毒品
    危害防制條例第19條第1 項規定，於被告溫偉光共同販賣第
    二級毒品罪項下連帶沒收之，如全部或一部不能沒收時，以
    其與呂良基財產連帶抵償之。
  (十二)被告溫偉光與羅冠明共同販賣2次第二級毒品予「小夏」之
    所得各8500元、8500元，即係溫偉光、羅冠明共同販賣第二
    級毒品所得之財物，雖未扣案，然無證據證明已不存在，仍
    應依毒品危害防制條例第19條第1項規定，於被告溫偉光各
    該共同販賣第二級毒品罪項下連帶沒收之，如全部或一部不
    能沒收時，以其與羅冠明財產連帶抵償之。
  (十三)扣案如附表二編號一所示之一袋大麻，雖係毒品危害防制條
    例所規定之第二級毒品，此有毒品鑑定書在卷可佐，惟因尚
    難認與被告溫偉光所犯本件販賣、轉讓第二級毒品罪有關，
    不予沒收銷燬之。
  (十四)自被告吳培煥處所扣案如附表三編號一所示之物大麻花6 包
    ，如前所述，吸毒者預約大麻，被告吳文鼎始與被告吳培煥
    聯絡，登門拿取所需數量，因此，在被告吳文鼎上門協商帶
    走大麻俾以出售之前，被告吳培煥住處之大麻，與販毒尚未
    直接發生連結，據此，在被告吳培煥處查扣之大麻花6 包，
    不能在本件販賣第二級毒品罪刑項下宣告沒收。
  (十五)上開扣案如附表一編號四所示之物，如附表二編號三、四所
    示之物，如附表三編號四、五、六號所示之物，雖分別為被
    告朱家宏、溫偉光、吳培煥所有之物，惟查無積極證據足以
    證明為供被告朱家宏等人犯本件運輸、販賣、轉讓第二級毒
    品所用之物或因犯運輸、販賣、轉讓第二級毒品罪所得之物
    ，亦與本件犯罪無涉，併均不予沒收之。另，吳文鼎與溫偉
    光共同販毒所聯絡使用之0000000000號行動電話，無從證明
    為溫偉光或吳文鼎所有，亦不予宣告沒收。附此敘明。
據上論斷，應依刑事訴訟法第368 條、第369 條第1 項前段、第
364 條、第299 條第1 項前段、修正前毒品危害防制條例第4 條
第2 項、修正後毒品危害防制條例第4 條第2 項、第17條第1 項
、第2 項、毒品危害防制條例第8 條第2 項、第18條第1 項前段
、第19條第1 項、懲治走私條例第2 條第1 項、第11條、刑法第
11條、第2 條第1 項、第28條、第55條、第51條第5 款，判決如
主文。
本案經檢察官田炳麟到庭執行職務。
中    華    民    國  100     年      10    月    12  日
                  刑事第十九庭  審判長法  官  鄧振球
                                      法  官  彭幸鳴
                                      法  官  曾德水
以上正本證明與原本無異。
如不服本判決，應於收受送達後10日內向本院提出上訴書狀，其
未敘述上訴之理由者並得於提起上訴後10日內向本院補提理由書
（均須按他造當事人之人數附繕本）「切勿逕送上級法院」。
                                      書記官  吳玉華
中    華    民    國   100    年    10    月    14    日
附錄本案論罪科刑法條全文：
修正前毒品危害防制條例第4條：
製造、運輸、販賣第一級毒品者，處死刑或無期徒刑；處無期徒
刑者，得併科新臺幣1 千萬元以下罰金。
製造、運輸、販賣第二級毒品者，處無期徒刑或7 年以上有期徒
刑，得併科新臺幣7 百萬元以下罰金。
製造、運輸、販賣第三級毒品者，處5 年以上有期徒刑，得併科
新臺幣5 百萬元以下罰金。
製造、運輸、販賣第四級毒品者，處3 年以上10年以下有期徒刑
，得併科新臺幣3 百萬元以下罰金。
製造、運輸、販賣專供製造或施用毒品之器具者，處1 年以上7
年以下有期徒刑，得併科新臺幣1 百萬元以下罰金。
前五項之未遂犯罰之。
修正後毒品危害防制條例第4條：
製造、運輸、販賣第一級毒品者，處死刑或無期徒刑；處無期徒
刑者，得併科新臺幣2 千萬元以下罰金。
製造、運輸、販賣第二級毒品者，處無期徒刑或7 年以上有期徒
刑，得併科新臺幣1 千萬元以下罰金。
製造、運輸、販賣第三級毒品者，處5 年以上有期徒刑，得併科
新臺幣7 百萬元以下罰金。
製造、運輸、販賣第四級毒品者，處3 年以上10年以下有期徒刑
，得併科新臺幣3 百萬元以下罰金。
製造、運輸、販賣專供製造或施用毒品之器具者，處1 年以上7
年以下有期徒刑，得併科新臺幣1 百萬元以下罰金。
前五項之未遂犯罰之。
毒品危害防制條例第8條
轉讓第一級毒品者，處 1 年以上 7 年以下有期徒刑，得併科新
臺幣 1 百萬元以下罰金。
轉讓第二級毒品者，處 6 月以上 5 年以下有期徒刑，得併科新
臺幣 70 萬元以下罰金。
轉讓第三級毒品者，處 3 年以下有期徒刑，得併科新臺幣 30
萬元以下罰金。
轉讓第四級毒品者，處 1 年以下有期徒刑，得併科新臺幣 10
萬元以下罰金。
前四項之未遂犯罰之。
轉讓毒品達一定數量者，加重其刑至二分之一，其標準由行政院
定之。
懲治走私條例第2條：
私運管制物品進口、出口逾公告數額者，處 7 年以下有期徒刑，
得併科新臺幣 3 百萬元以下罰金。
前項之未遂犯罰之。
第 1 項所稱管制物品及其數額，由行政院公告之。
附表一：（查扣地點：被告朱家宏位於桃園縣蘆竹鄉○○村○○
          路266號7樓之1住處）
┌──┬──────┬────────┬────────┐
│編號│物品名稱    │數量            │備註            │
├──┼──────┼────────┼────────┤
│一、│大麻        │1 包（實稱毛重13│經送法務部調查局│
│    │            │5.42公克、淨重12│進行鑑定，鑑定結│
│    │            │7.56公克）      │果：送驗煙草檢品│
│    │            │                │1 包含第二級毒品│
│    │            │                │大麻成分，淨重12│
│    │            │                │7.56公克（空包裝│
│    │            │                │重7.86公克）。  │
│    │            │                │（附於原審編號1 │
│    │            │                │卷第64頁）      │
├──┼──────┼────────┼────────┤
│二、│行動電話    │1支             │含門號0000000000│
│    │            │                │號SIM卡1張      │
├──┼──────┼────────┼────────┤
│三、│夾帶大麻音響│1組             │                │
├──┼──────┼────────┼────────┤
│四、│匯款單      │3張             │                │
└──┴──────┴────────┴────────┘
附表二：（查扣地點：被告溫偉光位於臺北市○○○路45之1 號
          7 樓住處）
┌──┬──────┬────────┬────────┐
│編號│物品名稱    │數量            │備註            │
├──┼──────┼────────┼────────┤
│一、│大麻        │1 盒            │經送交通部民用航│
│    │            │                │空局航空醫務中心│
│    │            │                │進行鑑定，檢驗結│
│    │            │                │果：橄欖綠色乾燥│
│    │            │                │植物碎屑1 袋，淨│
│    │            │                │重0.3030公克，取│
│    │            │                │樣0.0016公克，餘│
│    │            │                │重0.3014公克，檢│
│    │            │                │出第二級毒品大麻│
│    │            │                │主成分。        │
│    │            │                │（附於原審編號2 │
│    │            │                │卷第330頁）     │
├──┼──────┼────────┼────────┤
│二、│SONY廠牌行動│1支             │其中門號00000000│
│    │電話        │                │97 號SIM卡1 張，│
│    │            │                │申用人為翰荃股份│
│    │            │                │有限公司。      │
├──┼──────┼────────┼────────┤
│三、│磅秤        │1個             │                │
├──┼──────┼────────┼────────┤
│四、│裝大麻用空塑│1個             │                │
│    │膠袋        │                │                │
└──┴──────┴────────┴────────┘
附表三：（查扣地點：被告吳培煥位於臺北縣三重市○○○路
          124之1號3樓住處）
┌──┬──────┬────────┬────────┐
│編號│物品名稱    │數量            │備註            │
├──┼──────┼────────┼────────┤
│一、│大麻花      │6 包            │經送法務部調查局│
│    │            │                │進行鑑定，鑑定結│
│    │            │                │果：送驗標示大麻│
│    │            │                │花檢品1 包，拆封│
│    │            │                │稱重內含檢品6 小│
│    │            │                │包合計淨重32. 30│
│    │            │                │公克（空包裝總重│
│    │            │                │10.86 公克），經│
│    │            │                │隨機抽樣3 小包檢│
│    │            │                │驗發現均含第二級│
│    │            │                │毒品大麻成分。  │
│    │            │                │（附於原審編號23│
│    │            │                │卷第122頁）     │
├──┼──────┼────────┼────────┤
│二、│現金        │新臺幣648000元  │其中26400 元為被│
│    │            │                │告吳培煥、吳文鼎│
│    │            │                │共同販賣第二級毒│
│    │            │                │品所得；其餘部分│
│    │            │                │現金，尚難證明與│
│    │            │                │本案有關。      │
├──┼──────┼────────┼────────┤
│三、│行動電話    │1支             │含門號0000000000│
│    │            │                │號SIM 卡1 張    │
└──┴──────┴────────┴────────┘
附表四：（關於被告朱家宏部分）
┌──┬────────┬─────────────────┐
│編號│    犯罪事實    │       應處罪刑及宣告之從刑       │
├──┼────────┼─────────────────┤
│ 一 │事實欄一（一）所│朱家宏共同運輸第二級毒品，處有期徒│
│    │示              │刑肆年陸月。扣案之如附表一編號一所│
│    │                │示之大麻沒收銷燬之；上述大麻之外包│
│    │                │裝（重7.86公克），如附表一編號二及│
│    │                │三所示之物，均沒收。              │
│    │                │                                  │
├──┼────────┼─────────────────┤
│ 二 │事實欄一（二）所│上訴駁回。                        │
│    │示              │( 朱家宏販賣第二級毒品，處有期徒刑│
│    │                │柒年拾月。未扣案之販賣第二級毒品所│
│    │                │得新臺幣捌仟元沒收，如全部或一部不│
│    │                │能沒收時，以其財產抵償之。)       │
├──┼────────┼─────────────────┤
│ 三 │事實欄一（三）所│上訴駁回。                        │
│    │示              │( 朱家宏販賣第二級毒品，處有期徒刑│
│    │                │柒年陸月。未扣案之販賣第二級毒品所│
│    │                │得新臺幣貳仟肆佰元沒收，如全部或一│
│    │                │部不能沒收時，以其財產抵償之。)   │
├──┼────────┼─────────────────┤
│ 四 │事實欄一（三）所│上訴駁回。                        │
│    │示              │( 朱家宏販賣第二級毒品，處有期徒刑│
│    │                │柒年陸月。未扣案之販賣第二級毒品所│
│    │                │得新臺幣貳仟肆佰元沒收，如全部或一│
│    │                │部不能沒收時，以其財產抵償之。)   │
├──┼────────┼─────────────────┤
│ 五 │事實欄一（四）所│朱家宏轉讓第二級毒品，共貳罪，各處│
│    │示              │有期徒刑參月。                    │
│    │                │                                  │
└──┴────────┴─────────────────┘
附表五：（關於被告溫偉光部分）
┌──┬────────┬─────────────────┐
│編號│    犯罪事實    │       應處罪刑及宣告之從刑       │
├──┼────────┼─────────────────┤
│ 一 │事實欄二（一）所│溫偉光販賣第二級毒品，處有期徒刑肆│
│    │示              │年貳月。扣案之如附表二編號二所示之│
│    │                │物（不含門號0000000000號SIM 卡壹張│
│    │                │）沒收。未扣案之販賣第二級毒品所得│
│    │                │新臺幣壹萬捌仟伍佰元沒收，如全部或│
│    │                │一部不能沒收時，以其財產抵償之。  │
├──┼────────┼─────────────────┤
│ 二 │事實欄二（二）所│溫偉光販賣第二級毒品，處有期徒刑肆│
│    │示              │年肆月。扣案之如附表二編號二所示之│
│    │                │物（不含門號0000000000號SIM 卡壹張│
│    │                │）沒收。未扣案之販賣第二級毒品所得│
│    │                │新臺幣參萬柒仟元沒收，如全部或一部│
│    │                │不能沒收時，以其財產抵償之。      │
├──┼────────┼─────────────────┤
│ 三 │事實欄二（三）所│溫偉光販賣第二級毒品，處有期徒刑肆│
│    │示              │年肆月。扣案之如附表二編號二所示之│
│    │                │物（不含門號0000000000號SIM 卡壹張│
│    │                │）沒收。未扣案之販賣第二級毒品所得│
│    │                │新臺幣參萬元沒收，如全部或一部不能│
│    │                │沒收時，以其財產抵償之。          │
├──┼────────┼─────────────────┤
│ 四 │事實欄二（四）所│上訴駁回。                        │
│    │示              │( 溫偉光共同販賣第二級毒品，處有期│
│    │                │徒刑柒年拾月。扣案之如附表二編號二│
│    │                │所示之物（不含門號0000000000號SIM │
│    │                │卡壹張）沒收。未扣案之販賣第二級毒│
│    │                │品所得新臺幣壹萬元與吳文鼎連帶沒收│
│    │                │之，如全部或一部不能沒收時，以其等│
│    │                │財產連帶抵償之。)                 │
├──┼────────┼─────────────────┤
│ 五 │事實欄二（五）所│溫偉光販賣第二級毒品，處有期徒刑柒│
│    │示              │年肆月。扣案之如附表二編號二所示之│
│    │                │物（不含門號0000000000號SIM 卡壹張│
│    │                │）沒收。未扣案之販賣第二級毒品所得│
│    │                │新臺幣肆仟伍佰元沒收，如全部或一部│
│    │                │不能沒收時，以其財產抵償之。      │
├──┼────────┼─────────────────┤
│ 六 │事實欄二（六）所│溫偉光販賣第二級毒品，處有期徒刑柒│
│    │示              │年肆月。扣案之如附表二編號二所示之│
│    │                │物（不含門號0000000000號SIM 卡壹張│
│    │                │）沒收。未扣案之販賣第二級毒品所得│
│    │                │新臺幣伍仟元沒收，如全部或一部不能│
│    │                │沒收時，以其財產抵償之。          │
├──┼────────┼─────────────────┤
│ 七 │事實欄二（七）所│溫偉光販賣第二級毒品，處有期徒刑柒│
│    │示              │年陸月。扣案之如附表二編號二所示之│
│    │                │物（不含門號0000000000號SIM 卡壹張│
│    │                │）沒收。未扣案之販賣第二級毒品所得│
│    │                │新臺幣玖仟元沒收，如全部或一部不能│
│    │                │沒收時，以其財產抵償之。          │
├──┼────────┼─────────────────┤
│ 八 │事實欄二（八）所│溫偉光轉讓第二級毒品，共肆罪，各處│
│    │示              │有期徒刑肆月。                    │
├──┼────────┼─────────────────┤
│ 九 │事實欄二（九）所│溫偉光共同販賣第二級毒品，處有期徒│
│    │示              │刑柒年貳月。扣案之BLACKBERRY型行動│
│    │                │電話壹支（不含門號0000000000號SIM │
│    │                │卡壹張）及如附表二編號二所示之物（│
│    │                │不含門號0000000000號SIM 卡壹張），│
│    │                │均沒收。未扣案之販賣第二級毒品所得│
│    │                │新臺幣貳仟柒佰元與呂良基連帶沒收之│
│    │                │，如全部或一部不能沒收時，以其等財│
│    │                │產連帶抵償之。                    │
├──┼────────┼─────────────────┤
│ 十 │事實欄二（十）所│溫偉光共同販賣第二級毒品，處有期徒│
│    │示              │刑肆年。扣案之如附表二編號二所示之│
│    │                │物（不含門號0000000000號SIM 卡壹張│
│    │                │）沒收。未扣案之販賣第二級毒品所得│
│    │                │新臺幣捌仟伍佰元與羅冠明連帶沒收之│
│    │                │，如全部或一部不能沒收時，以其等財│
│    │                │產連帶抵償之。                    │
├──┼────────┼─────────────────┤
│ 十 │事實欄二（十一）│溫偉光共同販賣第二級毒品，處有期徒│
│ 一 │所示            │刑肆年。扣案之如附表二編號二所示之│
│    │                │物（不含門號0000000000號SIM 卡壹張│
│    │                │）沒收。未扣案之販賣第二級毒品所得│
│    │                │新臺幣捌仟伍佰元與羅冠明連帶沒收之│
│    │                │，如全部或一部不能沒收時，以其等財│
│    │                │產連帶抵償之。                    │
├──┼────────┼─────────────────┤
│ 十 │事實欄二（十二）│溫偉光轉讓第二級毒品，處有期徒刑參│
│ 二 │所示            │月。                              │
└──┴────────┴─────────────────┘
附表六：（關於被告吳文鼎部分）
┌──┬────────┬─────────────────┐
│編號│    犯罪事實    │       應處罪刑及宣告之從刑       │
├──┼────────┼─────────────────┤
│ 一 │事實欄二（四）所│吳文鼎共同販賣第二級毒品，處有期徒│
│    │示              │刑貳年貳月。扣案之如附表二編號二所│
│    │                │示之物（不含門號0000000000號SIM 卡│
│    │                │壹張）沒收。未扣案之販賣第二級毒品│
│    │                │所得新臺幣壹萬元與溫偉光連帶沒收之│
│    │                │，如全部或一部不能沒收時，以其等財│
│    │                │產連帶抵償之。                    │
├──┼────────┼─────────────────┤
│ 二 │事實欄三（一）所│吳文鼎共同販賣第二級毒品，處有期徒│
│    │示              │刑貳年陸月。扣案之如附表三編號三所│
│    │                │示之物、現金新臺幣捌仟元，均沒收。│
├──┼────────┼─────────────────┤
│ 三 │事實欄三（二）所│吳文鼎共同販賣第二級毒品，處有期徒│
│    │示              │刑貳年肆月。扣案之如附表三編號三所│
│    │                │示之物、現金新臺幣貳仟肆佰元，均沒│
│    │                │收。                              │
├──┼────────┼─────────────────┤
│ 四 │事實欄三（三）所│吳文鼎共同販賣第二級毒品，處有期徒│
│    │示              │刑貳年。扣案之如附表三編號三所示之│
│    │                │物、現金新臺幣肆仟元，均沒收。    │
├──┼────────┼─────────────────┤
│ 五 │事實欄三（四）所│吳文鼎共同販賣第二級毒品，處有期徒│
│    │示              │刑貳年。扣案之如附表三編號三所示之│
│    │                │物、現金新臺幣肆仟元，均沒收。    │
├──┼────────┼─────────────────┤
│ 六 │事實欄三（五）所│吳文鼎共同販賣第二級毒品，處有期徒│
│    │示              │刑貳年貳月。扣案之如附表三編號三所│
│    │                │示之物、現金新臺幣捌仟元，均沒收。│
└──┴────────┴─────────────────┘
附表七：（關於被告吳培煥部分）
┌──┬────────┬─────────────────┐
│編號│    犯罪事實    │       應處罪刑及宣告之從刑       │
├──┼────────┼─────────────────┤
│ 一 │事實欄三（一）所│吳培煥共同販賣第二級毒品，處有期徒│
│    │示              │刑參年捌月。扣案之如附表三編號三所│
│    │                │示之物、現金新臺幣捌仟元，均沒收。│
├──┼────────┼─────────────────┤
│ 二 │事實欄三（二）所│吳培煥共同販賣第二級毒品，處有期徒│
│    │示              │刑參年陸月。扣案之如附表三編號三所│
│    │                │示之物、現金新臺幣貳仟肆佰元，均沒│
│    │                │收。                              │
├──┼────────┼─────────────────┤
│ 三 │事實欄三（三）所│吳培煥共同販賣第二級毒品，處有期徒│
│    │示              │刑參年柒月。扣案之如附表三編號三所│
│    │                │示之物、現金新臺幣肆仟元，均沒收。│
├──┼────────┼─────────────────┤
│ 四 │事實欄三（四）所│吳培煥共同販賣第二級毒品，處有期徒│
│    │示              │刑參年柒月。扣案之如附表三編號三所│
│    │                │示之物、現金新臺幣肆仟元，均沒收。│
├──┼────────┼─────────────────┤
│ 五 │事實欄三（五）所│上訴駁回。                        │
│    │示              │（吳培煥共同販賣第二級毒品，處有期│
│    │                │徒刑參年捌月。扣案之如附表三編號三│
│    │                │所示之物、現金新臺幣捌仟元，均沒收│
│    │                │。）                              │
└──┴────────┴─────────────────┘